---
title: "CellID Wrapper Test 3"
author: "Nicolás Méndez"
date: "7/20/2020"
output: html_document
---

# Rebuild

```{r, eval=FALSE}

devtools::document()
# devtools::load_all(recompile = T, reset = T)
devtools::install(reload = T, build = T,
                  quiet = T,
                  upgrade = "never", keep_source = T)
# devtools::install_github("gerbeldo/rcell2", ref = "rcellid_no_labels")
# devtools::check()
# devtools::build()
# devtools::build(path="../../test_libtiff.tar.gz")
# remove.packages("rcell2")
# install.packages("../../test_libtiff.tar.gz", repos = NULL, type="source", clean = TRUE)
```


```{r setup, include=FALSE}
knitr::opts_chunk$set(echo = TRUE)

library(tidyverse)
library(rcell2)

path <- "../data/image_samples/"
path.pdata <- paste0(path, "pdata.csv")
parameters <- "../inst/parameters.txt"

difference <- function(lista) abs(lista[1] - lista[2])
```

# USAGE

## Sin tiempo

```{r}
# Generate CellID input paths
path <- "../data/image_samples/"
path <- "../data/image_samples_x//"
cell.args <- cellArgs(#path = path,
                      path = path,
                      parameters = parameters,
                      BF.pattern = "BF_Position\\d+\\.tif$",
                      FP.pattern = "FP_Position\\d*\\.tif$",
                      O.pattern = ".*(Position\\d+)\\.tif"
                      )
cellArgs.print(cell.args)  # Para revisar inputs

# cell.args$o
```

```{r}
# cell(cell.args, path = path, cell.command = "~/Software/cellID-linux/cell", )
# debugonce(cell)
cell(cell.args = cell.args,
     # cell.command = "~/Software/cellID-linux/cell",
     cell.command = "cellBUILTIN",
     no_cores = 3, dry = T)

cell(cell.args = cell.args,
     cell.command = "cellBUILTIN",
     # cell.command = "~/Software/cellID-linux/cell", 
     no_cores = 3, 
     label_cells = 0)  # Label cells?
```

## Con series temporales

```{r}
# Generate CellID input paths
path <- "../data/time_series_image_samples/"

cell.args <- cellArgs(#path = path,
                      path = path,
                      parameters = parameters,
                      BF.pattern = "BF_Position\\d+_time\\d+\\.tif$",
                      FP.pattern = "FP_Position\\d*_time\\d+\\.tif$",
                      O.pattern = ".*(Position\\d+)_time\\d+\\.tif"
                      )
cellArgs.print(cell.args)  # Para revisar inputs

cell.args$o
```

```{r}
# cell(cell.args, path = path, cell.command = "~/Software/cellID-linux/cell", )
# debugonce(cell)
cell(cell.args = cell.args,
     # cell.command = "~/Software/cellID-linux/cell",
     cell.command = "cellBUILTIN",

     position.time.pattern = "time\\d+",
     no_cores = 3, dry = T)

cell(cell.args = cell.args,
     # cell.command = "~/Software/cellID-linux/cell",
     cell.command = "~/Software/cellID-linux/cell", 
     position.time.pattern = "time\\d+",

     no_cores = 3, dry = F)
```

## Time series arguments

En cada archivo tiene que haber una lista con todos los tiempos para una sola posición.

```
cell -b /home/nicomic/split/Position01/bf_vcellid.txt -f /home/nicomic/split/Position01/fl_vcellid.txt -o /home/nicomic/split/Position01/out -p /home/nicomic/split/Position01/parameters_vcellid_out.txt
```

En `bf_vcellid.txt` solo van los BF:

    /home/nicomic/split/BF_Position01_time01.tif
    /home/nicomic/split/BF_Position01_time02.tif
    /home/nicomic/split/BF_Position01_time03.tif

En `fl_vcellid.txt` se meten todos los canalas de fluorescencia:

    /home/nicomic/split/YFP_Position01_time01.tif
    /home/nicomic/split/YFP_Position01_time02.tif
    /home/nicomic/split/YFP_Position01_time03.tif

El argumento de "out" y de los parámetos no cambia:

`parameters_vcellid_out.txt`

     max_split_over_minor 0.66
     max_dist_over_waist 8.00
     max_pixels_per_cell 1500
     min_pixels_per_cell 75
     background_reject_factor 1.00
     tracking_comparison 0.20
     image_type brightfield
     bf_fl_mapping list
    

## Load cell data

```{r}
cell.data.old <- rcell2::cell.load.alt(path =  path)
cell_data.new <- rcell2::load_cell_data(path = path)

# path_vcellid = "~/Projects/Colman/HD/reentry/analisis_Far1NG_2019Dai/data/20191212_Timecourse_FAR1-NG_RtCC/split_vcellid/"
# cell.data.old.vcell <- rcell2::cell.load.alt(path =  path_vcellid)
# cell_data.new.vcell <- rcell2::load_cell_data(path = path_vcellid)
```


```{r}
names(cell.data.old)
```

```{r}
names(cell_data.new)
```

Mismas columnas en `data`:

```{r}
setdiff((cell.data.old$data %>% names), (cell_data.new$data %>% names))
```

Inspeccionar filas de VCellID:

```{r}
# cell_data.new.vcell$data %>% View()
```


Y en `d.map`:

```{r}
cell.data.old$d.map %>% names
View(cell.data.old$d.map)
cell.data.old$d.map %>% select(-fluor, -bright)
cell.data.old$d.map %>% select(fluor, bright) %>% View()
```

```{r}
cell_data.new$images %>% names
cell_data.new$images %>% View()

cell_data.new$channels %>% names
cell_data.new$channels %>% View()

cell_data.new$data %>% View()

cell_data.new$images %>% 
  filter(!is.out) %>% 
  unite("image", path, image) %>% 
  dplyr::rename(channel_long = channel) %>% 
  left_join(
    cell_data.new$channels %>% 
      dplyr::rename(channel_long = name, channel = posfix)
  ) %>% {
      left_join(
        filter(., channel_long != "BF") %>% rename(fluor = image),
        filter(., channel_long == "BF") %>% select(image, pos, t.frame) %>% rename(bright = image)
      )
  } %>% 
  View()
```


```{r}
cell.data <- cell.load(path = path,
                       pdata = path.pdata)

glimpse(cell.data)

# git checkout b8a1d7c3a760a4b373422d4ff1905cc193489901 .
# saveRDS(cell.data, "wapper_test.vcell.RDS")     # vcellid tests

# git checkout a6312b2ba1a4c53ea01ab4818d46099deb766073 .
# saveRDS(cell.data, "wapper_test.internal.RDS")  # internal cellid wrapper

# git checkout 0f44e6f7fa61c0158c9cd86b2dd738c0f39f60ce .
# saveRDS(cell.data, "wapper_test.external.RDS")  # external cellid wrapper
```

## Testing differences

All have used the same parameters.

```{r}
test <- cell.data$d

vcellstd <- readRDS("wapper_test.vcell.RDS")$d     # vcellid tests
internal <- readRDS("wapper_test.internal.RDS")$d  # internal cellid wrapper
external <- readRDS("wapper_test.external.RDS")$d  # external cellid wrapper
```


```{r}
nrow(test)
nrow(vcellstd)
nrow(internal)
nrow(external)
```


```{r}
dplyr::all_equal(test, vcellstd)

dplyr::all_equal(internal, external)
dplyr::all_equal(vcellstd, external)
dplyr::all_equal(internal, vcellstd)
```

```{r}
res <- compare::compareIgnoreOrder(vcellstd[,c("pos","xpos","ypos")], external[,c("pos","xpos","ypos")])

setdiff(vcellstd[,c("pos","xpos","ypos")], external[,c("pos","xpos","ypos")])


bind_rows(vcellstd, external, .id = "origin") %>% arrange(pos, xpos, ypos) %>% View()

d <- bind_rows(vcellstd, test, .id = "origin")

d$.duplicated <- bind_rows(vcellstd, test) %>% duplicated()

# d %>% filter(!.duplicated) %>% View()

difference <- function(a) abs(a[1] - a[2])

d %>% group_by(pos, xpos, ypos) %>% summarise(count = n(), 
                                              origin = paste(origin, collapse = ","),
                                              ucids =  paste(ucid, collapse = ","),
                                              ucids_diff = difference(as.numeric(ucid))) %>% View()

d %>% group_by(pos, xpos, ypos) %>% summarise(count = n(), 
                                              origin = paste(origin, collapse = ","),
                                              ucids =  paste(ucid, collapse = ","),
                                              ucids_diff = difference(as.numeric(ucid))) %>%
  filter(count != 2)
```


# USAGE 2

```{r}
cell.data <- rcell2::cell.load.alt(path =  path)

#### SETUP PATHS DATAFRAME ####
paths <- magickPaths(cell.data)

paths
```

## USAGE 2.1 - Plot something

```{r}
cell.data$d %>%
  ggplot() +
  geom_point(aes(x = a.tot, y = fft.stat, color = pos)) +
  facet_wrap(~pos) +
  theme(legend.position = "none")

cell.data$d %>%
  ggplot() +
  geom_density(aes(x = f.tot.t, color = pos)) +
  theme_minimal()
```

## USAGE 2.2 - Pictures and filters

```{r}
cdata <- cell.data$d %>% 
  filter(ucid %in% c(
    # 1000000152
    1000000011
  ))
pdata <- read_csv(path.pdata)

magickCell(cdata, paths) %>% 
  magickForKnitr() %>% 
  knitr::include_graphics()
```

```{r}
.img.path <- cell.data$d.paths %>% 
  filter(pos == 1, channel == "BF", t.frame == 0) %>% 
  with(file)

cell.data$d %>% 
  filter(pos == 1, t.frame == 0) %>% 
  ggplot(aes(x,y)) + 
  # annotation_raster(as.raster(.img), xmin = 0, ymin = 0, xmax = .img.info$width, ymax = .img.info$height) +
  rcell2::annotation_magick(.img.path) +
  geom_point(aes(x = xpos, y = ypos, text = ucid), color = "white", size = .6) +
  theme_minimal()
```

### USAGE 2.3 Shiny

Slightly more useful:

```{r}
saved_data <- shinyCell(cell.data$d, pdata, paths,
                        plotType = "Dots",
                        # initial_facet = "pos ~ .",
                        #filters = saved_data$filters,
                        facet_grid_option = TRUE,
                        n_max = 7^2, max_size = 720)

# More plots would be useful
ggplot(data = subset(saved_data$cdata, filter == T)) +
  geom_boxplot(aes(y = cf.y, x = factor(pos)), width=0.1) +
  geom_violin(aes(y = cf.y, x = factor(pos), color = factor(pos)), alpha = 0) +
  theme_minimal()
```


```{r}
saved_data <- shinyCell(cell.data$d, pdata, paths,
                        plotType = "Dots",
                        # initial_facet = "pos ~ .",
                        filters = saved_data$filters,
                        facet_grid_option = TRUE,
                        n_max = 7^2, max_size = 720)

ggplot(data = subset(saved_data$cdata, filter == T)) +
  geom_point(aes(x=a.tot, y=el.p, color=factor(pos))) +
  theme_minimal()
```

## USAGE 2.3 - Pictures and filters reprise

```{r}
# Otra prueba
saved_data2 <- shinyCell(subset(saved_data$cdata, filter == TRUE), pdata, paths,
                         plotType = "Dots",
                         #initial_facet = "pH ~ treatment",
                         filters = saved_data$filters,
                         facet_grid_option = T,
                         n = 49, max_size = 720)

ggplot(data = subset(saved_data2$cdata, filter == T)) +
  geom_density(aes(x = a.tot, y=..scaled.., group = target), width=0.1) +
  # geom_violin(aes(y = f.tot.r, x = factor(target)), alpha = 0) +
  theme_minimal() + facet_wrap(~target)

ggplot(data = subset(saved_data2$cdata, filter == T)) +
  geom_boxplot(aes(y = f.tot.r, x = factor(target)), width=0.1) +
  # geom_violin(aes(y = f.tot.r, x = factor(target)), alpha = 0) +
  theme_minimal()

ggplot(data = subset(saved_data2$cdata, filter == T)) +
  geom_boxplot(aes(y = f.tot.y, x = factor(target)), width=0.1) +
  # geom_violin(aes(y = f.tot.r, x = factor(target)), alpha = 0) +
  theme_minimal()
```

# To-do

Al menos en un caso tuve que "flippear" la imagen para que quede como los puntos en el plot. No se por que... pero usé `magick::image_flip()`. Lo raro es que magickCell anda bien. Tiene cierta distorsión también.

```{r}
.img <- cell.data$d.paths$file[13] %>% magick::image_read() %>% 
  # magick::image_rotate(180) %>%
  magick::image_flip()

.rg <- grid::rasterGrob(.img, width=unit(1,"npc"), height=unit(1,"npc"))

cell.data$d %>% filter(pos == 1, t.frame == 0) %>% 
  ggplot(aes(x,y)) + 
  annotation_custom(.rg) + geom_point(aes(x = xpos, y = ypos, text = ucid)) +
  scale_x_continuous(expand=c(0,0)) +
  scale_y_continuous(expand=c(0,0))
```



# Referencias y recursos

https://web.archive.org/web/20190831012258/http://www.libtiff.org/index.html

http://gnuwin32.sourceforge.net/packages/tiff.htm

https://stackoverflow.com/a/57677953

https://stackoverflow.com/a/1618618

http://mingw-w64.org/doku.php/download

https://cygwin.com/install.html elegir todo lo que diga tiff con fuente e instalar cygwin


https://medium.com/@meghamohan/all-about-static-libraries-in-c-cea57990c495

https://www.geeksforgeeks.org/static-vs-dynamic-libraries/



https://stackoverflow.com/questions/58156585/build-rocksdb-static-library-inside-r-package

https://stackoverflow.com/questions/53631025/rcpp-install-package-with-static-libraries-for-platform-independent-usage

https://github.com/rwinlib/libtiff

https://stackoverflow.com/questions/53631025/rcpp-install-package-with-static-libraries-for-platform-independent-usage

https://stackoverflow.com/questions/58808393/how-do-i-create-an-r-package-that-depends-on-a-shared-library-with-rcpp

"As will the simpler approach of maybe just putting the source files of libbcd into the package src/ directory -- and R will take care of the rest."

Makevars.win

```
CC=ccache clang -Qunused-arguments
CXX=ccache clang++ -Qunused-arguments
CCACHE_CPP2=yes

PKG_CPPFLAGS =  -I"C:\Program Files (x86)\GnuWin32\include"
PKG_LIBS = -L"C:\Program Files (x86)\GnuWin32\lib" -ltiff
```

```
CC=gcc-4.4
CXX=g++-4.4

PKG_CXXFLAGS = -fno-keep-inline-dllexport
PKG_CFLAGS = -I"C:\cygwin64\usr\x86_64-w64-mingw32\sys-root\mingw\include" 
PKG_CPPFLAGS = -I"C:\cygwin64\usr\x86_64-w64-mingw32\sys-root\mingw\include"
PKG_LIBS = -L"C:\cygwin64\usr\x86_64-w64-mingw32\sys-root\mingw\lib" -ltiff
```

```
CC=ccache clang -Qunused-arguments
CXX=ccache clang++ -Qunused-arguments
CCACHE_CPP2=yes

PKG_CPPFLAGS =  -I"C:\Program Files (x86)\GnuWin32\include"
PKG_LIBS = -L"C:\Users\naikymen\Documents\R\win-library\4.0\tiff\libs\x64" -ltiff
```