---
title: "CellID Wrapper Test 3"
author: "Nicolás Méndez"
date: "7/20/2020"
output: html_document
editor_options: 
  chunk_output_type: console
---

# Rebuild

```{r build, eval=FALSE, message=FALSE, warning=TRUE}
devtools::document()
devtools::load_all(recompile = T, reset = T)
devtools::install(reload = T, build = T,
                  # quiet = T,
                  upgrade = "never", keep_source = T)
```

# Setup

```{r, include=FALSE}
knitr::opts_chunk$set(echo = TRUE)

library(tidyverse)
library(rcell2)
```

# Run cellid mask_mod

## Con series temporales

```{r}
path <- "../data/time_seres_images_hu_moments/"
parameters <- "../inst/parameters.txt"
```

## Generate CellID input paths

```{r}
arguments <- rcell2::cellArgs2(path = path, parameters = parameters)
arguments
```

### Correr CellID

```{r}
rcell2::cell2(arguments = arguments, 
              cell.command = "~/Software/cellID-linux/cell",
              dry = F, no_cores = 1, label_cells_in_bf = T, output_coords_to_tsv = T)
```

# Load cell data

```{r}
cell_data <- rcell2::load_cell_data(path = path)
```

```{r}
cdata <- cell_data$data
paths <- cell_data$images %>% 
    mutate(file = paste0(path, "/", image))
```

# All-in-one function

```{r}
cell_data <- rcell2::append_hues(cell_data = cell_data, 
                                 return_points = T, 
                                 image_bits = 16)

rcell2:::check_tiff_mask(cell_data)
```

# Mask coords from new CellID "-m" option

From new -m option

```{r}
masks <- read_tsv("../data/time_seres_images_hu_moments/Position01/out_all_masks.tsv")

mask_tsv__path <- "~/Projects/Colman/gitlabs_acl/rtcc/far1/analisis_Far1NG_2019Dai/data/20191212_Timecourse_FAR1-NG_RtCC/split_all/Position02/out_all_masks.tsv"
masks <- read_tsv(mask_tsv__path)
```

## Chequear mascaras del TSV output

```{r}
.cellid <- 325

p <- masks %>% 
  filter(cellID == .cellid) %>%
  filter(pixtype == "b") %>%
  ggplot() + geom_tile(aes(x=x, y=y, fill = factor(t.frame))) + facet_grid(flag~pixtype)

p
```

```{r}
cell.pos <- masks %>% filter(cellID == .cellid) %>% summarise(xpos = mean(x), ypos = mean(y))

i <- c(
  "~/Projects/Colman/gitlabs_acl/rtcc/far1/analisis_Far1NG_2019Dai/data/20191212_Timecourse_FAR1-NG_RtCC/split_all/BF_Position02_time03.tif.out.tif",
  "~/Projects/Colman/gitlabs_acl/rtcc/far1/analisis_Far1NG_2019Dai/data/20191212_Timecourse_FAR1-NG_RtCC/split_all/BF_Position02_time02.tif.out.tif",
  "~/Projects/Colman/gitlabs_acl/rtcc/far1/analisis_Far1NG_2019Dai/data/20191212_Timecourse_FAR1-NG_RtCC/split_all/BF_Position02_time01.tif.out.tif"
) %>%  magick::image_read() %>% 
  magick::image_crop(geometry = magick::geometry_area(50, 50, cell.pos$xpos-25, cell.pos$ypos-25)) %>% 
  magick::image_resize("200x200")

i
```


```{r}
p <- masks %>% 
  filter(cellID == .cellid) %>%
  filter(pixtype == "b") %>%
  ggplot() + geom_tile(aes(x=x, y=y, fill = factor(flag))) + facet_grid(t.frame~pixtype)

p
```

```{r}
masks %>% 
  filter(cellID %in% c(.cellid)) %>% 
  ggplot() + 
  geom_tile(aes(x=x,y=y,fill=factor(cellID))) + facet_grid(t.frame~flag+pixtype)
```


```{r}
cell_data$data %>%
  filter(cellID %in% c(.cellid)) %>%
  rcell2::magickCell(cell_data$images, cell_resize = 200, ch = "BF", annotation_params = NULL)
cell_data$data %>%
  filter(cellID %in% c(.cellid)) %>%
  rcell2::magickCell(cell_data$images, cell_resize = 200, ch = "BF.out")
```

```{r}
cids <- c(140)

p <- masks %>% 
  filter(cellID %in% cids, pixtype=="i", channel=="YFP") %>% 
  ggplot() + 
  geom_tile(aes(x=x,y=y,fill=factor(cellID))) + facet_grid(t.frame~flag)
plotly::ggplotly(p)

p <- masks %>% 
  filter(cellID %in% cids, pixtype=="b", channel=="YFP") %>% 
  ggplot() + 
  geom_tile(aes(x=x,y=y,fill=factor(cellID))) + facet_grid(t.frame~flag)
plotly::ggplotly(p)

cell_data$data %>%
  filter(cellID %in% cids) %>%
  rcell2::magickCell(cell_data$images, cell_resize = 200, ch = "BF", annotation_params = NULL)
cell_data$data %>%
  filter(cellID %in% cids) %>%
  rcell2::magickCell(cell_data$images, cell_resize = 200, ch = "BF.out")
```

## Develop new function to load TSV outputs

```{r}
masks_tsv_path <- c("../data/time_seres_images_hu_moments/Position01/out_all_masks.tsv")
mask_tsv__path <- "~/Projects/Colman/gitlabs_acl/rtcc/far1/analisis_Far1NG_2019Dai/data/20191212_Timecourse_FAR1-NG_RtCC/split_all/Position02/out_all_masks.tsv"

masks <- read_tsv(mask_tsv__path)

masks
```


```{r}
hues_by_cell_df <- hues_from_tsv(masks_tsv_path = mask_tsv__path, 
                                 .parallel = T, 
                                 shape_pixtype = "b", shape_flagtype = 0)

hues_by_cell_df
```

```{r}
hues_by_cell_df %>% 
  filter(cellID %in% .cellid) %>% 
  pivot_longer(c(-cellID, -t.frame, -flag, -pixtype, -pos), names_to = "hum_type", values_to = "hum_value") %>% 
  # filter(pixtype=="b", hum_type=="hum_1") %>% 
  ggplot() + 
  geom_line(aes(x = t.frame, y = hum_value)) + facet_wrap(pixtype~hum_type, scales = "free_y")
```


```{r}
mask_tsv__path <- "~/Projects/Colman/gitlabs_acl/rtcc/far1/analisis_Far1NG_2019Dai/data/20191212_Timecourse_FAR1-NG_RtCC/split_all/Position02/out_all_masks.tsv"

tsv_files_df <- data.frame(
  pos = 1:2,
  path = rep(normalizePath(mask_tsv__path), 2)
)

cell_data <- rcell2::cell.load.alt(path = "~/Projects/Colman/gitlabs_acl/rtcc/far1/analisis_Far1NG_2019Dai/data/20191212_Timecourse_FAR1-NG_RtCC/split_all")
```

Test functions:

```{r}
asd <- hues_from_xy2(coords_df = read_tsv(mask_tsv__path) %>% filter(pixtype == "b", flag == 0, t.frame == 0))

cell_data_with_hues <- append_hues2(cell_data = cell_data, tsv_files_df = tsv_files_df)
```

## Possible BUG ¿tres fotos y solo dos flags?

Hay dos flags pero tres fotos. Quizas las boundaries que estoy cargando ahora como si fueran de dos canales diferentes, son realmente solo del BF.

En ese caso si las boundaries se alinean con el FL o lo que sea, sus nuevas posiciones no se guardan en el cell "blob".
