---
title: "CellID Wrapper Test 3"
author: "Nicolás Méndez"
date: "7/20/2020"
output: html_document
---

# Rebuild

```{r build, eval=FALSE, message=FALSE, warning=TRUE}

devtools::document()
devtools::load_all(recompile = T, reset = T)
devtools::install(reload = T, build = T,
                  quiet = T,
                  upgrade = "never", keep_source = T)
```


```{r include=FALSE}
knitr::opts_chunk$set(echo = TRUE)

library(tidyverse)
library(rcell2)

path <- "../data/image_samples/"
path.pdata <- paste0(path, "pdata.csv")
parameters <- "../inst/parameters.txt"

difference <- function(lista) abs(lista[1] - lista[2])
```

# Ejemplo de uso

## Sin tiempo

### Generate CellID input paths

```{r}
path <- "../data/image_samples/"
path <- "../data/image_samples_x/"
cell.args <- cellArgs(path = path,
                      parameters = parameters,
                      BF.pattern = "BF_Position\\d+\\.tif$",
                      FP.pattern = "FP_Position\\d*\\.tif$",
                      O.pattern = ".*(Position\\d+)\\.tif"
                      )
cellArgs.print(cell.args)  # Para revisar inputs
```

### Run cellid

```{r, eval = F}
cell(cell.args = cell.args,
     cell.command = "cellBUILTIN",
     # cell.command = "~/Software/cellID-linux/cell", 
     no_cores = 3, 
     label_cells = 1,  # Label cells? 1 is true
     bf_out_null_bg = 1
     )  
```

## Con series temporales

### Generate CellID input paths

```{r}
path <- "../data/time_series_image_samples/"
parameters <- "../inst/parameters.txt"

cell.args <- rcell2::cellArgs(path = path,
                              parameters = parameters,
                              BF.pattern = "BF_Position\\d+_time\\d+\\.tif$",
                              FP.pattern = "FP_Position\\d*_time\\d+\\.tif$",
                              O.pattern = ".*(Position\\d+)_time\\d+\\.tif"
                              )

rcell2::cellArgs.print(cell.args)  # Para revisar inputs
```

### Run cellid

```{r, eval = F}
rcell2::cell(cell.args = cell.args,
             cell.command = "cellBUILTIN",
             # cell.command = "~/Software/cellID-linux/cell",
             position.time.pattern = "time\\d+",
             no_cores = 3, dry = F)
```

## Load cell data

```{r}
path <- "../data/time_series_image_samples/"

cell.data.old <- rcell2::cell.load.alt(path =  path)
cell_data.new <- rcell2::load_cell_data(path = path)
```

# Explicación de los time series arguments

En cada archivo tiene que haber una lista con todos los tiempos para una sola posición.

```
cell -b /home/nicomic/split/Position01/bf_vcellid.txt -f /home/nicomic/split/Position01/fl_vcellid.txt -o /home/nicomic/split/Position01/out -p /home/nicomic/split/Position01/parameters_vcellid_out.txt
```

En `bf_vcellid.txt` solo van los BF:

    /home/nicomic/split/BF_Position01_time01.tif
    /home/nicomic/split/BF_Position01_time02.tif
    /home/nicomic/split/BF_Position01_time03.tif

En `fl_vcellid.txt` se meten todos los canalas de fluorescencia:

    /home/nicomic/split/YFP_Position01_time01.tif
    /home/nicomic/split/YFP_Position01_time02.tif
    /home/nicomic/split/YFP_Position01_time03.tif

El argumento de "out" y de los parámetos no cambia:

`parameters_vcellid_out.txt`

     max_split_over_minor 0.66
     max_dist_over_waist 8.00
     max_pixels_per_cell 1500
     min_pixels_per_cell 75
     background_reject_factor 1.00
     tracking_comparison 0.20
     image_type brightfield
     bf_fl_mapping list
    
