---
title: "Medidas metricas o cosas que correlacionan bien con el foco"
output:
  html_document:
    df_print: paged
    toc: yes
    toc_float:
      collapsed: false
    toc_depth: 2
    number_sections: false
    smooth_scroll: false
    code_folding: hide
  pdf_document:
    latex_engine: xelatex
    toc: true
    toc_depth: 2
    number_sections: true
editor_options:
  chunk_output_type: inline
author: NM
date: "`r format(Sys.time(), '%d %B, %Y')`"
urlcolor: blue
knit: (function(inputFile, encoding) {
  rmarkdown::render(inputFile, encoding = encoding, output_dir = "output/renders") })
---

## Libraries

`mmand` with examples: https://www.r-project.org/nosvn/pandoc/mmand.html

```{r}
# install.packages("mmand")
```


```{r setup, message=F}
knitr::opts_chunk$set(message = F)
knitr::opts_knit$set(root.dir = here::here())
# knitr::opts_chunk$set(cache = T)

library(utiles)
library(dplyr)
library(ggplot2)
# library(tidyr)
# library(purrr)
# library(plotly)
# library(renv)

library(mmand)
library(magick)
library(igraph)
```

<!-- your code -->

## Run cellid and load data (old)

Run cellid:

```{r}
rcargs <- 
  rcell2::arguments("data/image_samples/", parameters = parameters.write(),
                    file.pattern = "^(BF|[A-Z]FP)_Position(\\d+)().tif$",
                    )
```


```{r}
rcell2::cell2(rcargs, cell.command = "~/Software/cellID-linux/cell", no_cores = 3, output_coords_to_tsv = T)
```

Load data:

```{r}
cell.data <- cell.load.alt("data/image_samples/", 
                           fluorescence.pattern = "^([A-Z]FP)_Position\\d+.tif$")

cell.boundaries <- cell.load.boundaries(data.source = "masks.tsv", arguments = rcargs)

image.data <- 
  cell.data$images %>% filter(!is.out, channel == "tfp") %>% 
    with(setNames(file, image)) %>% lapply(utiles::read_tif_to_matrix)

image.data.bf <- 
  cell.data$images %>% filter(!is.out, channel == "BF") %>% 
    with(setNames(file, image)) %>% lapply(utiles::read_tif_to_matrix)

pdata <- read.csv("data/image_samples/pdata.csv")
```

## Smooth sample pic

Take one sample image and a cell to play with:

```{r}
boundary.points <- 
  cell.boundaries %>% filter(pos == 1, cellID == 6) #%>% ggplot() + geom_tile(aes(x,y))

img.data.matrix <- 
  image.data$TFP_Position001.tif
  # image.data.bf$BF_Position001.tif

dim(img.data.matrix)

plot_matrix(img.data.matrix)
```

```{r}
m.smooth <- mmand::gaussianSmooth(x = img.data.matrix, sigma = c(0.5,0.5))

dim(img.data.matrix) == dim(m.smooth)
```

## Hessian calculation methods

### `lm` based Hessian function

Should iterate over boundary pixels only:

```{r}
add_hessian_major_eigenvals <- function(boundary.points, img.data.matrix, w=4, neg_data=F){
  # w <- 4
  # x.range <- w:(dim(img.data.matrix)[1]-w)
  # y.range <- w:(dim(img.data.matrix)[2]-w)
  
  # boundary.point <- boundary.points[1,c("x", "y")]
  
  hessian.major.eigenvals <- 
    apply(X = boundary.points[,c("x", "y")], MARGIN = 1, FUN = function(boundary.point){
      x.pix <- boundary.point["x"]
      y.pix <- boundary.point["y"]
      # print(boundary.point)
      col.range <- (-w:w)+x.pix
      row.range <- (-w:w)+y.pix
      
      if( any(col.range < 1 | col.range > ncol(img.data.matrix)) ) return(NA)
      if( any(row.range < 1 | row.range > nrow(img.data.matrix)) ) return(NA)
      
      d <- img.data.matrix[row.range, col.range] %>% 
        utiles::ijtiff_to_df() %>% 
        dplyr::rename(z = pix_value)
      
      if(neg_data){d$z <- -d$z}
    
      d.lm <- lm(z ~ poly(x, degree = 2, raw = T) + poly(y, degree = 2, raw = T) + x*y, data = d)
      d.lm.s <- summary(d.lm)
      coef <- d.lm.s$coefficients[,1]
      names(coef) <- c("intercept", "x1", "x^2", "y1", "y^2", "xy")
      
      hessian <- matrix(byrow = T, ncol = 2, c(
        coef["x^2"], coef["xy"], 
        coef["xy"], coef["y^2"]
      ))
      
      major_eigenvalue <- eigen(hessian)$values[1]
      
      return(major_eigenvalue)
    })
  
  boundary.points$hessian <- hessian.major.eigenvals
  
  return(boundary.points)
}
```

Add hessian using the `lm` method and plot the result:

```{r}
boundary.points.h <- 
  cell.boundaries %>% filter(pos == 1) %>% 
  split(~ pos + cellID + t.frame) %>% 
  utiles::lapply_paralelo(add_hessian_major_eigenvals, m.smooth, par_packages = "dplyr", ncores = 8) %>% 
  bind_rows()

plot_matrix(m.smooth) +
  coord_cartesian(xlim = c(900,1200), ylim=c(0,250))

plot_matrix(m.smooth) +
  geom_point(aes(x,y,color=hessian), size=.2, data=boundary.points.h) + 
  scale_color_viridis_c() +
  coord_cartesian(xlim = c(900,1200), ylim=c(0,250))
```

### `imager`'s imhessian function

Prepare input:

```{r}
boundary.points <- 
  cell.boundaries %>% filter(pos == 1)
```

Compute eigenvalues for boundary pixels:, keep the largest (is that the major? or is the first he major?):

```{r}
add_hessian_major_eigenvals2 <- function(boundary.points, img.data.matrix, #neg_data=F,
                                         only_boundary_eigenvalues=T, return_df=T){
  
  # Prepare input as 4D array:
  m.a <- array(img.data.matrix, dim = c(dim(img.data.matrix),1,1))
  
  # Compute hessian
  m.h <- imager::imhessian(m.a, axes = c("xx", "xy", "yy"))
  
  boundary.points$hessian <- NA_real_
  
  m.h.val <- function(k,j.row,i.col) m.h[[k]][j.row,i.col,1,1]
  m.h.vals <- Vectorize(m.h.val, vectorize.args = "k")
  
  if(only_boundary_eigenvalues){
    # Save boundary pixels eigenvalues only:
    m.h.eigen <- img.data.matrix
    m.h.eigen[,] <- NA
  
    for(i in 1:nrow(boundary.points)){
      i.col <- boundary.points$x[i]
      j.row <- boundary.points$y[i]
      
      hessian.mat <- matrix(data = m.h.vals(c(1,2,2,3),j.row,i.col),
                            byrow = T, ncol = 2)
      
      # major_eigenvalue <- eigen(hessian.mat)$values[1]
      major_eigenvalue <- max(eigen(hessian.mat)$values)
      m.h.eigen[j.row,i.col] <- major_eigenvalue
      
      boundary.points[i, "hessian"] <- major_eigenvalue
    }
    
    if(return_df)
      return(boundary.points)
    else
      return(m.h.eigen)
    
  } else {
    # Save all pixels eigenvalues:
    for(i.col in 1:ncol(m)) {
      for(j.row in 1:nrow(m)){

        hessian.mat <- matrix(byrow = T, ncol = 2, c(
          m.h[[1]][j.row,i.col], m.h[[2]][j.row,i.col],
          m.h[[2]][j.row,i.col], m.h[[3]][j.row,i.col]
        ))

        major_eigenvalue <- eigen(hessian.mat)$values[1]
        # major_eigenvalue <- max(eigen(hessian.mat)$values)

        m.h.eigen[j.row,i.col] <- major_eigenvalue
      }
    }

    if(return_df){
      df.h.eigen <- utiles::matrix_to_df(m.h.eigen) %>%
        dplyr::rename(hessian=pix_value)
      return(df.h.eigen)
    } else
      return(m.h.eigen)
  }
  
  stop("Si ves esto, algo anduvo mal en add_hessian_major_eigenvals2!")
}
```


```{r}
plot_matrix(m.smooth) +
  coord_cartesian(xlim = c(900,1200), ylim=c(0,250))

m.h.eigen.df <- add_hessian_major_eigenvals2(boundary.points = boundary.points, 
                                             img.data.matrix = -m.smooth)

plot_matrix(m.smooth) +
  geom_point(aes(x,y,color=hessian), size=.2, data=m.h.eigen.df) + 
  scale_color_viridis_c() +
  coord_cartesian(xlim = c(900,1200), ylim=c(0,250))
```

```{r}
hist(boundary.points.h$hessian )
hist(m.h.eigen.df$hessian)
```

```{r}
cdata.h <- 
  m.h.eigen.df %>% 
    group_by(pos, cellID, t.frame) %>% 
    summarise(he.mean = mean(hessian), he.sd = sd(hessian)) %>% 
    right_join(cell.data$data) %>% left_join(pdata)
```

```{r}
shinyCell(cdata.h, pdata, cell.data$images, launch.browser = "firefox")
```

## Load focus experiment

```{r}
new.dir <- "/run/media/nicomic/ACLN1/ACL/Uscope/20210221_foco_calib_ACL379/images_renamed"

# https://stackoverflow.com/a/13797968
list2env(readRDS(paste0(new.dir, "/", "cell2.objects.RDS")),
         globalenv())
```

Recall the reference plane:

```{r}
image.paths <- dir("/run/media/nicomic/ACLN1/ACL/Uscope/20210221_foco_calib_ACL379/", pattern = "^BF.*tif$",
                   full.names = T)

bf <- basename(image.paths[33])

bf
```

Retrieve height data:

```{r}
z_positions.df <- 
  read.csv("/run/media/nicomic/ACLN1/ACL/Uscope/20210221_foco_calib_ACL379/zdata.csv")

zdata <- z_positions.df %>% 
  mutate(pos = str_replace(BF, pattern = "BF_Position(\\d+).tif", replacement = "\\1")) %>% 
  mutate(reference = max((BF == bf) * zpos)) %>% 
  mutate(zpos = zpos - reference,
         pos = as.integer(pos)) %>% 
  select(pos, zpos)

zdata
```

### Fabricate pdata

```{r}
pdata <- zdata
```

```{r}
cdata <- left_join(cell.data$data, pdata)
```


### Choose a cell

```{r}
cdata.shiny <- 
  shinyCell(cdata, pdata, cell.data$images, initial_vars = c("xpos", "ypos"))
```

This cell is in focus at positions 10 and 33: 

```{r}
cdata.filtered <- cdata.shiny$cdata %>% filter(filter)
```

Save it for later:

```{r}
# saveRDS(cdata.filtered, paste0(new.dir, "/", "cdata.one.RDS"))
```


### Moisaic pics

```{r}
magickCell(cdata.filtered, cell.data$images, return_single_imgs = T, n.cells = nrow(cdata.filtered),
           ch = "BF.out", equalize_images = T) %>% 
  image_annotate(text = signif(cdata.filtered$zpos,digits = 2), gravity = "north-east", color = "white", boxcolor = "purple",
                 size = 10) %>% 
  square_tile() %>% 
  magickForKnitr() %>% knitr::include_graphics()

magickCell(cdata.filtered, cell.data$images, return_single_imgs = T, n.cells = nrow(cdata.filtered),
           ch = "tfp", equalize_images = T) %>% 
  image_annotate(text = signif(cdata.filtered$zpos,digits = 2), gravity = "north-east", color = "white", boxcolor = "purple",
                 size = 10) %>% 
  square_tile() %>% 
  magickForKnitr() %>% knitr::include_graphics()
```

### Plot variables against Z

Es interesante que parece haber "histéresis" en el foco.

Es razonable igual que haya algo de backslash.

También es posible que el microscopio haya derivado con el tiempo.

La mejor variable parece `f.tot.m1.tfp`, es más suave y tiene más pendiente cerca de zpos~0. 

```{r}
cell.data$variable_descriptions$f
cell.data$variable_descriptions$f.tot.p1
cell.data$variable_descriptions$f.tot.m1

cdata.filtered %>% ggplot() +
  geom_hline(yintercept = 0) +
  geom_point(aes(x=f.tfp,y=zpos,color=pos)) +
  theme_minimal() + scale_color_distiller()

cdata.filtered %>% ggplot() +
  geom_hline(yintercept = 0) +
  geom_point(aes(x=f.tot.p1.tfp,y=zpos,color=pos)) +
  theme_minimal() + scale_color_distiller()

cdata.filtered %>% ggplot() +
  geom_hline(yintercept = 0) +
  geom_point(aes(x=f.tot.m1.tfp,y=zpos,color=pos)) +
  theme_minimal() + scale_color_distiller()
```


```{r}
cdata.filtered %>% 
  # cell.data$variable_descriptions$f.tot.p1
  mutate(f.tfp.p1 = f.tot.p1.tfp - a.tot.p1 * f.bg.tfp) %>% 
  ggplot() +
  geom_hline(yintercept = 0) +
  geom_point(aes(x=f.tfp.p1,y=zpos)) +
  ggtitle("Focus (um) vs f.tfp.p1", 
          "f.tfp.p1 ~ fluo total corregida incluyendo 1 pixel más hacia afuera") +
  theme_minimal()

cdata.filtered %>% 
  # cell.data$variable_descriptions$f.tot.m1
  mutate(f.tfp.m1 = f.tot.m1.tfp - a.tot.m1 * f.bg.tfp) %>% 
  ggplot() +
  geom_hline(yintercept = 0) +
  geom_point(aes(x=f.tfp.m1,y=zpos)) +
  ggtitle("Focus (um) vs f.tfp.m1", 
          "f.tfp.m1 ~ fluo corregida excluyendo los pixeles más externos") +
  theme_minimal()
```


```{r}
cdata.filtered %>% 
  # cell.data$variable_descriptions$f.tot.p1
  mutate(f.tfp.p1 = f.tot.p1.tfp - a.tot.p1 * f.bg.tfp) %>% 
  ggplot() +
  geom_vline(xintercept = 0) +
  geom_point(aes(y=f.tfp-f.tfp.p1, x=zpos)) +
  ggtitle("Focus (um) vs f.tfp.p1", 
          "f.tfp-f.tfp.p1 ~ fluo corregida de la region 1 pixel más hacia afuera (la 'dilation')") +
  theme_minimal()


cdata.filtered %>% 
  # cell.data$variable_descriptions$f.tot.m1
  mutate(f.tfp.m1 = f.tot.m1.tfp - a.tot.m1 * f.bg.tfp) %>% 
  ggplot() +
  geom_vline(xintercept = 0) +
  geom_point(aes(y=f.tfp-f.tfp.m1,x=zpos)) +
  ggtitle("Focus (um) vs f.tfp.m1", 
          "f.tfp-f.tfp.m1 ~ fluo corregida de los pixeles más externos (la frontera)") +
  theme_minimal()

# cell.data$variable_descriptions$f.tot.m1
```

```{r}
cdata.filtered %>% 
  mutate(f.tfp.m1 = f.tot.m1.tfp - a.tot.m1 * f.bg.tfp) %>% 
  mutate(f.tfp.p1 = f.tot.p1.tfp - a.tot.p1 * f.bg.tfp) %>% 
  ggplot() +
  geom_vline(xintercept = 0) +
  geom_point(aes(y=f.tfp.p1-f.tfp.m1,x=zpos)) +
  ggtitle("Focus (um) vs f.tfp.m1", 
          "f.tfp.p1 - f.tfp.m1 ~ fluo corregida de los pixeles más externos y un pixel más allá") +
  theme_minimal()

cdata.filtered %>% 
  mutate(f.tfp.m1 = f.tot.m1.tfp - a.tot.m1 * f.bg.tfp) %>% 
  mutate(f.tfp.p1 = f.tot.p1.tfp - a.tot.p1 * f.bg.tfp) %>% 
  ggplot() +
  geom_vline(xintercept = 0) +
  geom_point(aes(y=f.tfp.p1+f.tfp.m1-2*f.tfp,x=zpos)) +
  ggtitle("Focus (um) vs ???", 
          "f.tfp.p1+f.tfp.m1-2*f.tfp") +
  theme_minimal()
```
## Try pixel focus metrics

### Plain intensity

```{r}
boundary.points <- cell.boundaries %>% 
  left_join(select(cdata.filtered, pos, cellID, ucid), by = c("pos", "cellID")) %>% 
  semi_join(cdata.filtered, by = c("pos", "cellID"))

boundary.points.list <- split(boundary.points, ~ ucid)

boundary.itys <- 
  lapply(boundary.points.list, function(boundary.points.one){
    pos.one <- boundary.points.one$pos[1]
  
    file.one <- cell.data$images %>% 
      filter(pos == pos.one, channel == "tfp") %>% with(file)
    
    img.data.matrix <- utiles::read_tif_to_matrix(file.one) # utiles::plot_matrix(img.data.matrix)
    
    img.data.df <- matrix_to_df(img.data.matrix)
    
    left_join(boundary.points.one, img.data.df)
  })

boundary.itys.df <- bind_rows(boundary.itys, .id = "ucid") %>% 
  left_join(pdata)

boundary.itys.df
```

```{r}
boundary.itys.df %>% 
  group_by(pos, zpos) %>% 
  summarise(LoG.q95 = boot::boot(data = pix_value, statistic = function(x, o, ...) quantile(x, 0.95), R=50)$t0,
            LoG.q05 = boot::boot(data = pix_value, statistic = function(x, o, ...) quantile(x, 0.05), R=50)$t0,
            LoG.q50 = boot::boot(data = pix_value, statistic = function(x, o, ...) quantile(x, 0.5), R=50)$t0,
            LoG.mean = mean(pix_value)
            ) %>% 
  ggplot() +
  geom_point(aes(zpos,LoG.q05), color="red", alpha=.5) +
  geom_point(aes(zpos,LoG.q50), color="green", alpha=.5) +
  geom_point(aes(zpos,LoG.q95), color="blue", alpha=.5) +
  geom_point(aes(zpos,LoG.mean), color="black", alpha=.5) +
  # theme_minimal() + scale_color_distiller()
  theme_minimal()
```

#### Erosion para agarrar lo de adentro

```{r}
interior.points <- cell.interior %>% 
  left_join(select(cdata.filtered, pos, cellID, ucid), by = c("pos", "cellID")) %>% 
  semi_join(cdata.filtered, by = c("pos", "cellID"))

interior.points.list <- split(interior.points, ~ ucid)
```

```{r}
interior.points.one <- interior.points.list[[1]]

ggplot(interior.points.one) + 
  geom_tile(aes(x,y)) +
  geom_point(aes(x,y),data=boundary.points.list[[1]])
```

```{r}
m <- img.data.matrix
m[,] <- 0
for(i in 1:nrow(interior.points.one)) {
  x <- interior.points.one[i,"x",drop=T]
  y <- interior.points.one[i,"y",drop=T]
  m[y,x] <- 1
}
```


```{r}
k <- mmand::shapeKernel(width = rep(4,2), type="diamond")
# k <- mmand::shapeKernel(width = 5, type="disc") 

m.erode <- mmand::erode(m,k)
m.erode2 <- mmand::erode(m.erode,k)

m.inner_lining <- m.erode-m.erode2

plot_matrix(m) + 
  coord_cartesian(xlim = c(653-10,674+10), ylim=c(392-10,410+10))
plot_matrix(m.erode - m.erode2) +
  coord_cartesian(xlim = c(653-10,674+10), ylim=c(392-10,410+10))
```

```{r}
m.inner_lining[m.inner_lining==0] <- NA
m.inner_lining.itys <- m.inner_lining * img.data.matrix
  
df.outer <- matrix_to_df(m.inner_lining.itys) %>% filter(!is.na(pix_value))
```

```{r}
outer.itys.list <- 
  lapply(interior.points.list, function(interior.points.one){
    pos.one <- interior.points.one$pos[1]
    print(pos.one)
    id.one <- interior.points.one$cellID[1]
    frame.one <- interior.points.one$t.frame[1]
  
    file.one <- cell.data$images %>% 
      filter(pos == pos.one, channel == "tfp") %>% with(file)
    
    img.data.matrix <- utiles::read_tif_to_matrix(file.one) # utiles::plot_matrix(img.data.matrix)
    
    m <- img.data.matrix
    m[,] <- 0
    for(i in 1:nrow(interior.points.one)) {
      x <- interior.points.one[i,"x",drop=T]
      y <- interior.points.one[i,"y",drop=T]
      m[y,x] <- 1
    }
        
    k <- mmand::shapeKernel(width = rep(4,2), type="diamond")
    m.erode <- mmand::erode(m,k)
    m.erode2 <- mmand::erode(m.erode,k)
    m.inner_lining <- m.erode-m.erode2
    m.inner_lining[m.inner_lining==0] <- NA
    m.inner_lining.itys <- m.inner_lining * img.data.matrix
      
    df.outer <- matrix_to_df(m.inner_lining.itys) %>% 
      filter(!is.na(pix_value)) %>% 
      mutate(pos = pos.one, cellID = id.one, t.frame=frame.one)
      
    return(df.outer)
  })

outer.itys.df <- bind_rows(outer.itys.list, .id = "ucid") %>% 
  left_join(pdata)

outer.itys.df
```

```{r}
outer.itys.df %>% 
  group_by(pos, zpos) %>% 
  summarise(LoG.q95 = boot::boot(data = pix_value, statistic = function(x, o, ...) quantile(x, 0.95), R=50)$t0,
            LoG.q05 = boot::boot(data = pix_value, statistic = function(x, o, ...) quantile(x, 0.05), R=50)$t0,
            LoG.q50 = boot::boot(data = pix_value, statistic = function(x, o, ...) quantile(x, 0.5), R=50)$t0,
            LoG.mean = mean(pix_value)
            ) %>% 
  ggplot() +
  # geom_point(aes(zpos,LoG.q05), color="red", alpha=.5) +
  geom_point(aes(zpos,LoG.q50), color="green", alpha=.5) +
  # geom_point(aes(zpos,LoG.q95), color="blue", alpha=.5) +
  geom_point(aes(zpos,LoG.mean), color="black", alpha=.5) +
  # theme_minimal() + scale_color_distiller()
  theme_minimal()
```


### `imager`'s Hessian

Prepare input:

```{r}
boundary.points <- cell.boundaries %>% 
  left_join(select(cdata.filtered, pos, cellID, ucid), by = c("pos", "cellID")) %>% 
  semi_join(cdata.filtered, by = c("pos", "cellID"))

boundary.points.list <- split(boundary.points, ~ ucid)
```

Compute eigenvalues for boundary pixels:, keep the largest (is that the major? or is the first he major?):

```{r}
add_hessian_major_eigenvals2 <- function(boundary.points, img.data.matrix, #neg_data=F,
                                         only_boundary_eigenvalues=T, return_df=T){
  
  # Prepare input as 4D array:
  m.a <- array(img.data.matrix, dim = c(dim(img.data.matrix),1,1))
  
  # Compute hessian
  m.h <- imager::imhessian(m.a, axes = c("xx", "xy", "yy"))
  
  boundary.points$hessian <- NA_real_
  
  m.h.val <- function(k,j.row,i.col) m.h[[k]][j.row,i.col,1,1]
  m.h.vals <- Vectorize(m.h.val, vectorize.args = "k")
  
  if(only_boundary_eigenvalues){
    # Save boundary pixels eigenvalues only:
    m.h.eigen <- img.data.matrix
    m.h.eigen[,] <- NA
  
    for(i in 1:nrow(boundary.points)){
      i.col <- boundary.points$x[i]
      j.row <- boundary.points$y[i]
      
      hessian.mat <- matrix(data = m.h.vals(c(1,2,2,3),j.row,i.col),
                            byrow = T, ncol = 2)
      
      # major_eigenvalue <- eigen(hessian.mat)$values[1]
      major_eigenvalue <- max(eigen(hessian.mat)$values)
      m.h.eigen[j.row,i.col] <- major_eigenvalue
      
      boundary.points[i, "hessian"] <- major_eigenvalue
    }
    
    if(return_df)
      return(boundary.points)
    else
      return(m.h.eigen)
    
  } else {
    # Save all pixels eigenvalues:
    for(i.col in 1:ncol(m)) {
      for(j.row in 1:nrow(m)){

        hessian.mat <- matrix(byrow = T, ncol = 2, c(
          m.h[[1]][j.row,i.col], m.h[[2]][j.row,i.col],
          m.h[[2]][j.row,i.col], m.h[[3]][j.row,i.col]
        ))

        major_eigenvalue <- eigen(hessian.mat)$values[1]
        # major_eigenvalue <- max(eigen(hessian.mat)$values)

        m.h.eigen[j.row,i.col] <- major_eigenvalue
      }
    }

    if(return_df){
      df.h.eigen <- utiles::matrix_to_df(m.h.eigen) %>%
        dplyr::rename(hessian=pix_value)
      return(df.h.eigen)
    } else
      return(m.h.eigen)
  }
  
  stop("Si ves esto, algo anduvo mal en add_hessian_major_eigenvals2!")
}
```

```{r}
boundary.points.one <- boundary.points.list[[1]]

pos.one <- boundary.points.one$pos[1]

file.one <- cell.data$images %>% 
  filter(pos == pos.one, channel == "tfp") %>% with(file)

img.data.matrix <- utiles::read_tif_to_matrix(file.one) # utiles::plot_matrix(img.data.matrix)

m.smooth <- mmand::gaussianSmooth(x = img.data.matrix, sigma = c(0.5,0.5))
```


```{r}
m.h.eigen.df <- add_hessian_major_eigenvals2(boundary.points = boundary.points.one, 
                                             img.data.matrix = -m.smooth)
```

Sobre la frontera no deberia ajustar bien el hessian:

```{r}
plot_matrix(m.smooth) +
  geom_point(aes(x,y,color=hessian), size=2, data=m.h.eigen.df) + 
  scale_color_viridis_c() +
  coord_cartesian(xlim = c(653-10,674+10), ylim=c(392-10,410+10))
```

¿Quizás si un DoG o LoG?

### Edge kernels

#### LoG

El boundary no coincide con el coso negro alrededor, entonces el LoG no es máximo sobre la frontera.

```{r}
img.log <- img.data.matrix %>% 
  smoothie::kernel2dsmooth(kernel.type = "gauss",
                           nx=3, ny=3, sigma=1) %>%
  smoothie::kernel2dsmooth(kernel.type = "LoG",
                           nx=5, ny=5, sigma=3)

dim(img.log)
dim(img.data.matrix)
```


```{r}
plot_matrix(img.data.matrix) +
  geom_point(aes(x,y), size=1, data=boundary.points.one) + 
  coord_cartesian(xlim = c(653-10,674+10), ylim=c(392-10,410+10))

plot_matrix(img.log) +
  geom_point(aes(x,y), size=1, data=boundary.points.one) + 
  coord_cartesian(xlim = c(653-10,674+10), ylim=c(392-10,410+10))
```


```{r}
log.df <- matrix_to_df(img.log) %>% 
  dplyr::rename(LoG=pix_value)

boundary.points.one.dog <- 
  left_join(boundary.points.one, log.df)
```

```{r}
plot_matrix(img.data.matrix) +
  geom_point(aes(x,y,color=dog), size=2, data=boundary.points.one.dog) + 
  scale_color_viridis_c() +
  coord_cartesian(xlim = c(653-10,674+10), ylim=c(392-10,410+10))
```
##### Aplicar a cada celula

```{r}
boundary.logs.list <- 
  lapply(boundary.points.list, function(boundary.points.one){
    pos.one <- boundary.points.one$pos[1]
  
    file.one <- cell.data$images %>% 
      filter(pos == pos.one, channel == "tfp") %>% with(file)
    
    img.data.matrix <- utiles::read_tif_to_matrix(file.one) # utiles::plot_matrix(img.data.matrix)
    
    img.log <- img.data.matrix %>% 
      smoothie::kernel2dsmooth(kernel.type = "gauss",
                               nx=3, ny=3, sigma=1) %>%
      smoothie::kernel2dsmooth(kernel.type = "LoG",
                               nx=5, ny=5, sigma=3)
    
    log.df <- matrix_to_df(img.log) %>% 
      dplyr::rename(LoG=pix_value)
  
    boundary.points.one.dog <- 
      left_join(boundary.points.one, log.df)
    
    return(boundary.points.one.dog)
  })

boundary.logs.df <- bind_rows(boundary.logs.list, .id = "ucid") %>% 
  left_join(pdata)

boundary.logs.df
```

No es muuuuy útil... el pico no está centrado y el resto da valores ambiguos (no se sabe si es foco de más o de menos).

```{r}
boundary.logs.df %>% 
  group_by(pos, zpos) %>% 
  summarise(LoG.q95 = boot::boot(data = LoG, statistic = function(x, o, ...) quantile(x, 0.95), R=50)$t0,
            LoG.q05 = boot::boot(data = LoG, statistic = function(x, o, ...) quantile(x, 0.05), R=50)$t0,
            LoG.q50 = boot::boot(data = LoG, statistic = function(x, o, ...) quantile(x, 0.5), R=50)$t0,
            ) %>% 
  ggplot() +
  geom_point(aes(zpos,LoG.q05), color="red") +
  geom_point(aes(zpos,LoG.q50), color="green") +
  geom_point(aes(zpos,LoG.q95), color="blue") +
  # theme_minimal() + scale_color_distiller()
  NULL
```


#### Dilation para expandir la frontera

```{r}
interior.points <- cell.interior %>% 
  left_join(select(cdata.filtered, pos, cellID, ucid), by = c("pos", "cellID")) %>% 
  semi_join(cdata.filtered, by = c("pos", "cellID"))

interior.points.list <- split(interior.points, ~ ucid)
```

```{r}
interior.points.one <- interior.points.list[[1]]

ggplot(interior.points.one) + 
  geom_tile(aes(x,y)) +
  geom_point(aes(x,y),data=boundary.points.list[[1]])
```

```{r}
img.log <- img.data.matrix %>% 
  smoothie::kernel2dsmooth(kernel.type = "gauss",
                           nx=3, ny=3, sigma=1) %>%
  smoothie::kernel2dsmooth(kernel.type = "LoG",
                           nx=5, ny=5, sigma=3)
```


```{r}
m <- img.data.matrix
m[,] <- 0
for(i in 1:nrow(interior.points.one)) {
  x <- interior.points.one[i,"x",drop=T]
  y <- interior.points.one[i,"y",drop=T]
  m[y,x] <- 1
}
```


```{r}
k <- mmand::shapeKernel(width = rep(4,2), type="diamond")
# k <- mmand::shapeKernel(width = 5, type="disc") 

plot_matrix(m) + 
  coord_cartesian(xlim = c(653-10,674+10), ylim=c(392-10,410+10))
plot_matrix(mmand::dilate(m,k) - m) +
  coord_cartesian(xlim = c(653-10,674+10), ylim=c(392-10,410+10))
```

##### Aplicar a todas

```{r}
img.log <- img.data.matrix %>% 
  smoothie::kernel2dsmooth(kernel.type = "gauss",
                           nx=3, ny=3, sigma=1) %>%
  smoothie::kernel2dsmooth(kernel.type = "LoG",
                           nx=5, ny=5, sigma=3)

m <- img.data.matrix
m[,] <- 0
for(i in 1:nrow(interior.points.one)) {
  x <- interior.points.one[i,"x",drop=T]
  y <- interior.points.one[i,"y",drop=T]
  m[y,x] <- 1
}

k <- mmand::shapeKernel(width = rep(4,2), type="diamond")
m.outer <- mmand::dilate(m,k) - m
m.outer[m.outer==0] <- NA
m.outer.log <- m.outer * img.log
  
df.outer <- matrix_to_df(m.outer.log) %>% filter(!is.na(pix_value))
```

```{r}
outer.logs.list <- 
  lapply(interior.points.list, function(interior.points.one){
    pos.one <- interior.points.one$pos[1]
    print(pos.one)
    id.one <- interior.points.one$cellID[1]
    frame.one <- interior.points.one$t.frame[1]
  
    file.one <- cell.data$images %>% 
      filter(pos == pos.one, channel == "tfp") %>% with(file)
    
    img.data.matrix <- utiles::read_tif_to_matrix(file.one) # utiles::plot_matrix(img.data.matrix)
    
    img.log <- img.data.matrix %>% 
      smoothie::kernel2dsmooth(kernel.type = "gauss",
                               nx=3, ny=3, sigma=1) %>%
      smoothie::kernel2dsmooth(kernel.type = "LoG",
                               nx=5, ny=5, sigma=3)
    
    m <- img.data.matrix
    m[,] <- 0
    for(i in 1:nrow(interior.points.one)) {
      x <- interior.points.one[i,"x",drop=T]
      y <- interior.points.one[i,"y",drop=T]
      m[y,x] <- 1
    }
    
    k <- mmand::shapeKernel(width = rep(4,2), type="diamond")
    m.outer <- mmand::dilate(m,k) - m
    m.outer[m.outer==0] <- NA
    m.outer.log <- m.outer * img.log
      
    log.df <- matrix_to_df(m.outer.log) %>% 
      filter(!is.na(pix_value)) %>% 
      dplyr::rename(LoG=pix_value) %>% 
      mutate(pos = pos.one, cellID = id.one, t.frame=frame.one)
    
    return(log.df)
  })

outer.logs.df <- bind_rows(outer.logs.list, .id = "ucid") %>% 
  left_join(pdata)

outer.logs.df
```

```{r}
outer.logs.df %>% 
  group_by(pos, zpos) %>% 
  summarise(LoG.q95 = boot::boot(data = LoG^2, statistic = function(x, o, ...) quantile(x, 0.95), R=50)$t0,
            LoG.q05 = boot::boot(data = LoG^2, statistic = function(x, o, ...) quantile(x, 0.05), R=50)$t0,
            LoG.q50 = boot::boot(data = LoG^2, statistic = function(x, o, ...) quantile(x, 0.5), R=50)$t0,
            LoG.mean = mean(LoG^2)
            ) %>% 
  ggplot() +
  geom_point(aes(zpos,LoG.q05), color="red", alpha=.5) +
  geom_point(aes(zpos,LoG.q50), color="green", alpha=.5) +
  geom_point(aes(zpos,LoG.q95), color="blue", alpha=.5) +
  geom_point(aes(zpos,LoG.mean), color="black", alpha=.5) +
  # theme_minimal() + scale_color_distiller()
  theme_minimal()
```

```{r}
cdata.filtered %>% filter(pos==19) %>% 
  rcell2::cellMagick(cell.data$images) %>% 
  magickForKnitr(.resize = "200x200") %>% knitr::include_graphics()
```


```{r}
pos.one <- 19

file.one <- cell.data$images %>% 
  filter(pos == pos.one, channel == "tfp") %>% with(file)

img.data.matrix <- utiles::read_tif_to_matrix(file.one)
    
plot_matrix(img.data.matrix) +
  geom_point(aes(x,y,color=LoG), data=outer.logs.df %>% filter(zpos == 2)) + scale_color_viridis_c()+
  coord_cartesian(xlim = c(653-10,674+10), ylim=c(392-10,410+10)) +
  facet_wrap(~pos)
```

```{r}
pos.one <- 10

file.one <- cell.data$images %>% 
  filter(pos == pos.one, channel == "tfp") %>% with(file)

img.data.matrix <- utiles::read_tif_to_matrix(file.one)

plot_matrix(img.data.matrix) +
  geom_point(aes(x,y,color=LoG), data=outer.logs.df %>% filter(zpos == 0)) + scale_color_viridis_c()+
  coord_cartesian(xlim = c(653-10,674+10), ylim=c(392-10,410+10)) +
  facet_wrap(~pos)
```

