---
title: "Trabajo Final Clustering 2020: Intro"
output:
  pdf_document:
    latex_engine: xelatex
    toc: true
    toc_depth: 2
    number_sections: true
  html_document:
    df_print: paged
    toc: yes
    toc_float: true
    toc_depth: 2
    number_sections: false
    smooth_scroll: false
    code_folding: hide
editor_options:
  chunk_output_type: inline
author: Nicolás Méndez
date: Diciembre 13, 2020
urlcolor: blue
---

```{r setup}
devtools::load_all("~/Projects/Academia/Colman/gitlabs_acl/utiles", reset = T)
devtools::load_all("~/Projects/Academia/Colman/gitlabs_acl/rcell2", reset = T)
```

## Load cell data

```{r}
# cell.data <- readRDS(here::here("data/output/cell.data_20201213_60834cca08e2.RDS"))
# cell.boundaries <- readRDS(here::here("data/output/cell.boundaries_20201214_6083158baea5.RDS"))
```

## Spline fit to boundary points

Nota: el spline fit devuelve una cantidad de puntos diferente para cada borde.

Esto es importante porque si la densidad/cantidad de puntos fuera mayor, por
ejemplo, entonces los angulos valdrian menos, achatando todo.

```{r}
# whuber's spline.poly as shared in StackExchange
# https://gis.stackexchange.com/a/24929
spline.poly <- function(xy, k=3, dof=5, ...) {
  # Assert: xy is an n by 2 matrix with n >= k.
  
  # Wrap k vertices around each end.
  n <- dim(xy)[1]
  if (k >= 1) {
    data <- rbind(xy[(n-k+1):n,], xy, xy[1:k, ])
  } else {
    data <- xy
  }
  
  # Spline the x and y coordinates.
  data.spline <- stats::smooth.spline(x=1:(n+2*k),
                                      y=data[,1,drop=T], 
                                      df=dof)
  x <- data.spline$x
  x1 <- data.spline$y
  x2 <- stats::smooth.spline(
      x=1:(n+2*k), 
      y=data[,2,drop=T],
      df=dof
    )$y
  
  # Retain only the middle part.
  result <- cbind(x = x1, y = x2)[k < x & x <= n+k, ]
  
  result <- as.data.frame(result)
  
  result
}
```


### Compute angle differences

* `p2p.diff`: The difference between the smooth path length and the expected path length for a circle.
* `p2p.ratio`: The fraction of the expected perimeter that corresponds to the perimeter "in excess" respect to a round disk.

```{r}
cell.boundaries.list <- split(cell.boundaries, cell.boundaries$id.cell)
```

```{r}
cell.perims.list <- 
  lapply(cell.boundaries.list, function(cell.boundary){
    xy <- cell.boundary[,c("x", "y")]
  
    xy.spline9 <- spline.poly(xy = xy, k = 9, dof = 9)
    xy.spline27 <- spline.poly(xy = xy, k = 9, dof = 27)
    xy.spline_nr <- spline.poly(xy = xy, k = 9, dof = nrow(xy)/3)
    
    # xy.spline9.poly <- sp::Polygon(xy.spline9, hole = FALSE)
    xy.spline.poly <- sp::Polygon(xy.spline_nr, hole = FALSE)
    
    # plt <- xy.spline.poly@coords %>% as.data.frame() %>% 
    #   mutate(id = 1:n()) %>% 
    #   ggplot() + geom_point(aes(V1,V2,text=id))
    # plotly::ggplotly(plt)
    
    # xy.spline9.path.len <- sp::LineLength(xy.spline9.poly)
    xy.spline.path.len <- sp::LineLength(xy.spline.poly)
    
    xy.spline.poly.area <- xy.spline.poly@area
    # xy.spline.poly.area
    
    xy.spline.poly.perim.expected <- 2 * sqrt(xy.spline.poly.area * pi)
    # xy.spline.poly.perim.expected
    
    p2p.diff <- xy.spline.path.len - xy.spline.poly.perim.expected
    p2p.ratio <- xy.spline.path.len/xy.spline.poly.perim.expected - 1
    
    list(
      p2p.diff = p2p.diff,
      p2p.ratio = p2p.ratio,
      xy = xy,
      # xy.spline9 = xy.spline9,
      # xy.spline27 = xy.spline27,
      # xy.spline_nr = xy.spline_nr
      xy.spline_nr = data.frame(x = xy.spline.poly@coords[,1],
                                y = xy.spline.poly@coords[,2])[-1,]
      )
  })
```


```{r}
cell.perims <- 
  bind_rows(.id = "id.cell", 
            lapply(cell.perims.list, 
                   function(cell.perim) cell.perim[c("p2p.diff", "p2p.ratio")])
            ) %>% 
  separate(id.cell, into = c("pos", "cellID", "t.frame"), convert = T)
```


```{r}
ggplot(cell.perims) +
  geom_point(aes(x=p2p.diff, y=p2p.ratio))
```

#### Join to cell.data

```{r}
cell.data$data2 <- 
  left_join(cell.data$data, 
            cell.perims, 
            by = c("cellID", "t.frame", "pos"))
```

```{r, eval=F}
pdata <- read.csv(here::here("data/pdata.csv"))

rcell2::shinyCell(cdata = left_join(cell.data$data2, pdata), 
                  pdata = pdata, paths = cell.data$images)
```
  
## Compute angles

Uso el ángulo (con signo) basado en tangentes, con imagen en $[-\pi,\pi]$.

```{r}
angle.rad <- function(v1, v2){
  # https://stackoverflow.com/questions/21483999/using-atan2-to-find-angle-between-two-vectors
  # ?atan2(y, x) returns the angle between the x-axis and the vector from the origin to (x, y)
  angle = atan2(v2[2], v2[1]) - atan2(v1[2], v1[1]);
  return(angle)
}

angle.deg <- function(v1,v2) 360 * angle.rad(v1,v2) / (2*pi)
```

```{r}
cell.perim.angles <- 
  lapply(cell.perims.list,
    function(cell.perim){
      xy <- cell.perim$xy
      xy.spline_nr <- cell.perim$xy.spline_nr
      
      xy.spline_nr.angles <- 
        # Para el ángulo entre puntos necesito agregar el ultimo al principio
        # Asi "cierro" el path/boundary para las cuentas
        bind_rows(xy.spline_nr[c(nrow(xy.spline_nr)-1,
                                 nrow(xy.spline_nr)),], 
                  xy.spline_nr) %>% 
        mutate(id = 1:n() - 2) %>% 
        # Calculo las componentes del vector de desplazamiento
        mutate(delta.x = x-lag(x),
              delta.y = y-lag(y)) %>% 
        # Agrego una columna con vector de direccion de referencia
        mutate(delta.x.prev = 1,
               delta.y.prev = 0) %>%
        # mutate(delta.x.prev = lag(delta.x),
        #        delta.y.prev = lag(delta.y)) %>% 
        # Calculo el angulo
        group_by(id) %>% 
        mutate(giro = angle.deg(v2=c(delta.x, delta.y),
                               v1=c(delta.x.prev, delta.y.prev))) %>% 
        # Clean up
        ungroup() %>% 
        select(-delta.x, -delta.y, -delta.x.prev, -delta.y.prev) %>% 
        # Calcular delta giro
        mutate(giro2 = c(NA, diff(giro))) %>% 
        # Saco los puntos que habia agregado al principio
        filter(id > 0) %>% 
        # Arreglo angulos mayores a 180º
        mutate(
         giro3 = case_when(
          abs(giro2) <= 180 ~ giro2,
          giro2 < 0 ~ (360 + giro2),
          giro2 > 0 ~ -(360 - giro2),
          TRUE ~ NA_real_
        )) %>% 
        # Agrego un "lead" para que cada punto corresponda con el angulo
        # entre los dos vectores que tocan punto
        # mutate(giro2 = lead(giro2)) %>% 
        mutate(giro3 = recenter.vector(giro3, 2))
      
      return(xy.spline_nr.angles)
    }
  )
```

Nota: acá puede venir bien la función `recenter.vector`, para recentrar las "trazas" de ángulos.

### SD of angles

```{r}
cell.angles.sd <- 
  sapply(cell.perim.angles, function(angles){
    sd(angles$giro3)
  }) %>% {
    data.frame(
      id.cell = names(.),
      angle.sd = unname(.)
    )} %>% 
  separate(id.cell, into = c("pos", "cellID", "t.frame"), convert = T)
```

## Finding patterns in angles

### Podria usar autocorrelacion

```{r}
ccf(rep(y2, 2), rep(y5, 2))
ccf(y2, recenter.vector(y5,15))
```

### Podria probar con "wavelets"

https://www.researchgate.net/figure/The-popular-Mexican-hat-wavelet-the-second-derivative-of-the-Gaussian-red-valid-for-1_fig4_259129836

```{r}
?wavelets::modwt()
?wavelets::wt.filter()
```

### Podria usar DTW

https://stats.stackexchange.com/questions/133404/finding-occurrences-of-specific-patterns-in-time-series

#### Preparar datos

Para usar DTW, primero hay que interpolar las curvas que son mas cortas.

Un "problema" de esto es que la suma de los angulos ya no va a dar 360.

```{r}
y5 <- xy.spline_nr.angles5$giro3
y2 <- xy.spline_nr.angles2$giro3

max(length(y2), length(y5))

y2.ip <- approx(y2, n = 92)$y

y5 <- recenter.vector(y5, 50)
# plot(x = scale(1:length(y5)),
plot(x = 1:length(y5),
     y = y5, type = "l", col = "red")

y2.ip <- recenter.vector(y2.ip, 52)
# lines(x = scale(1:length(y2)),
lines(x = 1:length(y2.ip),
      y = y2.ip, col = "blue")
```

Bueno, no parece estar tan mal, aunque lo de los ángulos es cierto:

```{r}
sum(y2)
sum(y2.ip)
```

Mediana de la longitud de los bordes:

```{r}
b.median <- median(sapply(cell.perim.angles, nrow)) 
b.median
```

Interpolar

```{r}
cell.perim.angles.ip <- 
  lapply(cell.perim.angles, function(cell.angles){
    approx(x = cell.angles$giro3, n = b.median)$y
  })

angles <- 
  cell.perim.angles.ip[names(cell.perims.list)[1:9]]

angles <- abind::abind(angles, 
                       along = 2#, new.names = list(NULL, NULL)
                       )
angles <- t(angles)

dim(angles)
```

```{r}
plot(x = 1:b.median,
     y = angles[5,], type = "l", col = "red")

lines(x = 1:b.median,
     y = angles[2,], col = "blue")
```


#### distancias y clustering

Elegir funcion de distancia

```{r}
# distfunc <- function(x) as.dist(TSclust::diss(SERIES = x, METHOD = "DWT"))
distfunc <- function(x) as.dist(TSclust::diss(SERIES = x, METHOD = "DTWARP"))
```

Elegir funcion de clustering

```{r}
hclustfunc <- function(x, ...) hclust(x, method="single", ...)
```

Cluster

```{r}
d <- distfunc(angles)

cl <- hclustfunc(d)
```

#### Heatmap

Heatmap

```{r}
heatmap(
  angles,
  Colv = NA, hclustfun = hclustfunc, distfun = distfunc, 
  # RowSideColors = m.rowcolors, 
  scale = "none",
  main = "DTW of angle series"
)
```

