---
title: "Task name: Short title"
output:
  html_document:
    df_print: paged
    toc: yes
    toc_float:
      collapsed: false
    toc_depth: 2
    number_sections: false
    smooth_scroll: false
    code_folding: hide
  pdf_document:
    latex_engine: xelatex
    toc: true
    toc_depth: 2
    number_sections: true
editor_options:
  chunk_output_type: inline
author: NM
date: "`r format(Sys.time(), '%d %B, %Y')`"
urlcolor: blue
knit: (function(inputFile, encoding) {
  rmarkdown::render(inputFile, encoding = encoding, output_dir = "output/renders") })
---

## Libraries

`mmand` with examples: https://www.r-project.org/nosvn/pandoc/mmand.html

```{r}
# install.packages("mmand")
```


```{r setup, message=F}
knitr::opts_chunk$set(message = F)
knitr::opts_knit$set(root.dir = here::here())
# knitr::opts_chunk$set(cache = T)

library(utiles)
library(dplyr)
library(ggplot2)
# library(tidyr)
# library(purrr)
# library(plotly)
# library(renv)

library(mmand)
library(magick)
```

<!-- your code -->

## Load data

```{r}
pics <- dir(path = "testings/erosion_dilation/test_imgs/", full.names = T, pattern = "tif")

pic_mats <- lapply(pics, read_tif_to_matrix)

lapply(pic_mats, plot_matrix)
```

## mmand Examples

```{r}
fan <- png::readPNG(system.file("images", "fan.png", package="mmand"))
class(fan)
# display(fan)
```

```{r}
m <- pic_mats[[2]]
```


```{r}
# ?gaussianSmooth
m.smooth <- gaussianSmooth(x = m, sigma = c(1,1))
plot_matrix(m)
plot_matrix(m.smooth)
```


```{r}
# ?shapeKernel
# ?erode
# ?dilate

k <- shapeKernel(width = rep(2,2), type="diamond") 
#  type = c("box", "disc", "diamond")

plot_matrix(m) + ggtitle("Original")
plot_matrix(erode(m,k)) + ggtitle("Erode")
plot_matrix(dilate(m,k)) + ggtitle("Dilate")
plot_matrix(dilate(m,k) - erode(m,k)) + ggtitle("DE over original matrix")
plot_matrix(dilate(m.smooth,k) - erode(m.smooth,k)) + ggtitle("DE over smooth matrix")
```

```{r}
# ?gaussianSmooth
m.smooth <- gaussianSmooth(x = m, sigma = c(2,2))
plot_matrix(m.smooth)
```


```{r}
k <- shapeKernel(width = rep(5,2), type="diamond") 

plot_matrix(dilate(m,k) - erode(m,k)) + ggtitle("DE over original matrix")
plot_matrix(dilate(m.smooth,k) - erode(m.smooth,k)) + ggtitle("DE over smooth matrix")
```

### Choice: erode images once

```{r}
m <- pic_mats[[2]]

k <- shapeKernel(width = rep(2,2), type="diamond") 

plot_matrix(m) + ggtitle("Original")
plot_matrix(erode(m,k)) + ggtitle("Erode")
plot_matrix(dilate(m,k)) + ggtitle("Dilate")
plot_matrix(dilate(m,k) - erode(m,k)) + ggtitle("DE over original matrix")
plot_matrix(dilate(m.smooth,k) - erode(m.smooth,k)) + ggtitle("DE over smooth matrix")
plot_matrix(erode(erode(m,k), k)) + ggtitle("Erode and Erode")
```

```{r}
k <- shapeKernel(width = rep(2,2), type="diamond")

pic_mats.erode <- lapply(pic_mats, erode, kernel = k)
pic_mats.erode.smooth <- lapply(pic_mats.erode, mmand::gaussianSmooth, sigma = rep(1,2))

lapply(pic_mats.erode, plot_matrix)
```

### Choice: use gaussian smoothing

This seems like good imput for the hessian stuff:

```{r}
m.smooth <- gaussianSmooth(x = m, sigma = rep(1,2))

pic_mats.smooth <- lapply(pic_mats, mmand::gaussianSmooth, sigma = rep(1,2))

lapply(pic_mats.smooth, plot_matrix)
```

### Choice: erode after gaussian smoothing

```{r}
k <- shapeKernel(width = rep(3,2), type="diamond")
pic_mats.smooth.erode <- lapply(pic_mats.smooth, erode, kernel = k)

lapply(pic_mats.smooth.erode, plot_matrix)
```


## Have fun!

### DoG stuff

```{r}
m <- pic_mats[[2]]

k <- shapeKernel(width = rep(2,2), type="diamond") 

plot_matrix(m) + ggtitle("Original")
plot_matrix(erode(m,k)) + ggtitle("Erode")
plot_matrix(dilate(m,k)) + ggtitle("Dilate")
plot_matrix(dilate(m,k) - erode(m,k)) + ggtitle("DE over original matrix")
plot_matrix(dilate(m.smooth,k) - erode(m.smooth,k)) + ggtitle("DE over smooth matrix")
plot_matrix(erode(erode(m,k), k)) + ggtitle("Erode and Erode")
```

```{r}
img.dog <- erode(m,k) %>% 
  # smoothie::kernel2dsmooth(kernel.type = "gauss",
  #                          nx=10, ny=10, sigma=0.5) %>%
  smoothie::kernel2dsmooth(kernel.type = "LoG",
                           nx=5, ny=5, sigma=5)

plot_matrix(-img.dog)
```

### Hessian stuff

#### Compute

```{r}
hessian_magick <- function(img.data, w=4, neg_data=F){
  # w <- 4
  x.range <- w:(dim(img.data)[1]-w)
  y.range <- w:(dim(img.data)[2]-w)
  
  img.hessian <- matrix(nrow = dim(img.data)[1], ncol = dim(img.data)[2])
  
  for(x.pix in x.range){
    for(y.pix in y.range){
      d <- img.data[(-w:w)+x.pix,(-w:w)+y.pix] %>% 
        utiles::ijtiff_to_df() %>% 
        dplyr::rename(z = pix_value)
      
      if(neg_data){d$z <- -d$z}
    
      d.lm <- lm(z ~ poly(x, degree = 2, raw = T) + poly(y, degree = 2, raw = T) + x*y, data = d)
      d.lm.s <- summary(d.lm)
      coef <- d.lm.s$coefficients[,1]
      names(coef) <- c("intercept", "x1", "x^2", "y1", "y^2", "xy")
      
      hessian <- matrix(byrow = T, ncol = 2, c(
        coef["x^2"], coef["xy"], 
        coef["xy"], coef["y^2"]
      ))
      
      major_eigenvalue <- eigen(hessian)$values[1]
      
      img.hessian[x.pix,y.pix] <- major_eigenvalue
    }
  }
  
  return(img.hessian)
}
```

```{r}
lapply(pic_mats, function(m) plot_matrix(m) + scale_fill_viridis_c())
```


Hessian directo sobre las fotos:

```{r}
pic_hessians <- lapply_paralelo(pic_mats, hessian_magick, par_packages = c("dplyr"))

lapply(pic_hessians, function(m) plot_matrix(m) + scale_fill_viridis_c())
```

Hessian sobre las fotos suavizadas:

```{r}
pic_hessians.smooth <- lapply_paralelo(pic_mats.smooth, hessian_magick, par_packages = c("dplyr"))

lapply(pic_hessians.smooth, function(m) plot_matrix(m) + scale_fill_viridis_c())
```

Hessian sobre las fotos erosionadas:

```{r}
pic_hessian.erode <- lapply_paralelo(pic_mats.erode, hessian_magick, par_packages = c("dplyr"))

lapply(pic_hessian.erode, function(m) plot_matrix(m) + scale_fill_viridis_c())
```

> Que pasa si corro lo mismo *sobre* el resultado anterior?

```{r}
pic_hessian2.erode <- lapply_paralelo(pic_hessian.erode, hessian_magick, par_packages = c("dplyr"), neg_data=T)

lapply(pic_hessian2.erode, function(m) plot_matrix(m) + scale_fill_viridis_c())
```

> Que pasa si le cambio el window?

```{r}
pic_hessian.erode3 <- lapply_paralelo(pic_mats.erode, hessian_magick, par_packages = c("dplyr"), w=3)

lapply(pic_hessian.erode3, function(m) plot_matrix(m) + scale_fill_viridis_c())
```

Hessian sobre las fotos suavizadas y luego erosionadas:

```{r}
pic_hessian.smooth.erode <- lapply_paralelo(pic_mats.smooth.erode, hessian_magick, par_packages = c("dplyr"))

# lapply(pic_mats.smooth.erode, function(m) plot_matrix(m) + scale_fill_viridis_c())
lapply(pic_hessian.smooth.erode, function(m) plot_matrix(m) + scale_fill_viridis_c())
```

Hessian sobre las fotos erosionadas y luego suavizadas:

```{r}
pic_hessian.erode.smooth <- lapply_paralelo(pic_mats.erode.smooth, hessian_magick, par_packages = c("dplyr"))

# lapply(pic_mats.smooth.erode, function(m) plot_matrix(m) + scale_fill_viridis_c())
lapply(pic_hessian.erode.smooth, function(m) plot_matrix(m) + scale_fill_viridis_c())
```

Creo que `pic_hessian.erode.smooth` es la mejor porque:

* Conserva un pelín mejor la forma original respecto a `pic_hessians.smooth` y `pic_hessian.smooth.erode`.
* Es mas uniforme el borde respecto a `pic_hessians` y `pic_hessian.erode`.

```{r}
lapply(pic_mats[2], function(m) plot_matrix(m) + scale_fill_viridis_c())
lapply(pic_hessians[2], function(m) plot_matrix(m) + scale_fill_viridis_c())
lapply(pic_hessians.smooth[2], function(m) plot_matrix(m) + scale_fill_viridis_c())
lapply(pic_hessian.erode[2], function(m) plot_matrix(m) + scale_fill_viridis_c())
lapply(pic_hessian.smooth.erode[2], function(m) plot_matrix(m) + scale_fill_viridis_c())
lapply(pic_hessian.erode.smooth[2], function(m) plot_matrix(m) + scale_fill_viridis_c()) # esta
```


#### Threshold and binarize

```{r}
# m.h <- pic_hessians.smooth[[2]]
m <- pic_mats[[2]]
m.h <- pic_hessian.erode.smooth[[2]]

plot_matrix(m) #%>% plotly::ggplotly()
plot_matrix(m.h) #%>% plotly::ggplotly()
```

```{r}
hist(m.h)
```

Nice!

```{r}
# m.h.bin <- (m.h > median(m.h, na.rm = T)*1.5) * 1
m.h.bin <- (m.h > quantile(m.h, probs = 0.7, na.rm = T)) * 1
# m.h.bin <- (m.h > 0.2) * 1

plot_matrix(m.h.bin)
```

#### Dilate/Erode the masks

Dilation-erosion makes a weird thing:

```{r}
k <- shapeKernel(width = rep(3,2), type="disc")

de <- function(m,k) dilate(m,k) - erode(m,k)
# de <- function(m,k) dilate(erode(m,k),k)
# ed <- function(m,k) erode(dilate(m,k),k)
plot_matrix(m.h.bin)
plot_matrix(erode(m.h.bin, k))
plot_matrix(dilate(m.h.bin, k))
plot_matrix(de(m.h.bin, k))
```

## Save results

```{r}

```

