---
title: "Task name: Short title"
output:
  html_document:
    df_print: paged
    toc: yes
    toc_float:
      collapsed: false
    toc_depth: 2
    number_sections: false
    smooth_scroll: false
    code_folding: hide
  pdf_document:
    latex_engine: xelatex
    toc: true
    toc_depth: 2
    number_sections: true
editor_options:
  chunk_output_type: inline
author: NM
date: "`r format(Sys.time(), '%d %B, %Y')`"
urlcolor: blue
knit: (function(inputFile, encoding) {
  rmarkdown::render(inputFile, encoding = encoding, output_dir = "output/renders") })
---

## Libraries

`mmand` with examples: https://www.r-project.org/nosvn/pandoc/mmand.html

```{r}
# install.packages("mmand")
```


```{r setup, message=F}
knitr::opts_chunk$set(message = F)
knitr::opts_knit$set(root.dir = here::here())
# knitr::opts_chunk$set(cache = T)

library(utiles)
library(dplyr)
library(ggplot2)
# library(tidyr)
# library(purrr)
# library(plotly)
# library(renv)

library(mmand)
library(magick)
library(igraph)
```

<!-- your code -->

## Load data

```{r}
pics <- dir(path = "testings/erosion_dilation/test_imgs/", full.names = T, pattern = "tif")

pic_mats <- lapply(pics, read_tif_to_matrix)

lapply(pic_mats, plot_matrix)
```

## mmand Examples

```{r}
fan <- png::readPNG(system.file("images", "fan.png", package="mmand"))
class(fan)
# display(fan)
```

```{r}
m <- pic_mats[[2]]
```


```{r}
# ?gaussianSmooth
m.smooth <- gaussianSmooth(x = m, sigma = c(1,1))
plot_matrix(m)
plot_matrix(m.smooth)
```


```{r}
# ?shapeKernel
# ?erode
# ?dilate

k <- shapeKernel(width = rep(2,2), type="diamond") 
#  type = c("box", "disc", "diamond")

plot_matrix(m) + ggtitle("Original")
plot_matrix(erode(m,k)) + ggtitle("Erode")
plot_matrix(dilate(m,k)) + ggtitle("Dilate")
plot_matrix(dilate(m,k) - erode(m,k)) + ggtitle("DE over original matrix")
plot_matrix(dilate(m.smooth,k) - erode(m.smooth,k)) + ggtitle("DE over smooth matrix")
```

```{r}
# ?gaussianSmooth
m.smooth <- gaussianSmooth(x = m, sigma = c(2,2))
plot_matrix(m.smooth)
```


```{r}
k <- shapeKernel(width = rep(5,2), type="diamond") 

plot_matrix(dilate(m,k) - erode(m,k)) + ggtitle("DE over original matrix")
plot_matrix(dilate(m.smooth,k) - erode(m.smooth,k)) + ggtitle("DE over smooth matrix")
```

### Choice: erode images once

```{r}
m <- pic_mats[[2]]

k <- shapeKernel(width = rep(2,2), type="diamond") 

plot_matrix(m) + ggtitle("Original")
plot_matrix(erode(m,k)) + ggtitle("Erode")
plot_matrix(dilate(m,k)) + ggtitle("Dilate")
plot_matrix(dilate(m,k) - erode(m,k)) + ggtitle("DE over original matrix")
plot_matrix(dilate(m.smooth,k) - erode(m.smooth,k)) + ggtitle("DE over smooth matrix")
plot_matrix(erode(erode(m,k), k)) + ggtitle("Erode and Erode")
```

```{r}
k <- shapeKernel(width = rep(2,2), type="diamond")

pic_mats.erode <- lapply(pic_mats, erode, kernel = k)
pic_mats.erode.smooth <- lapply(pic_mats.erode, mmand::gaussianSmooth, sigma = rep(1,2))

lapply(pic_mats.erode, plot_matrix)
```

### Choice: use gaussian smoothing

This seems like good imput for the hessian stuff:

```{r}
m.smooth <- gaussianSmooth(x = m, sigma = rep(1,2))

pic_mats.smooth <- lapply(pic_mats, mmand::gaussianSmooth, sigma = rep(1,2))

lapply(pic_mats.smooth, plot_matrix)
```

### Choice: erode after gaussian smoothing

```{r}
k <- shapeKernel(width = rep(3,2), type="diamond")
pic_mats.smooth.erode <- lapply(pic_mats.smooth, erode, kernel = k)

lapply(pic_mats.smooth.erode, plot_matrix)
```


## Have fun!

### DoG stuff

```{r}
m <- pic_mats[[2]]

k <- shapeKernel(width = rep(2,2), type="diamond") 

plot_matrix(m) + ggtitle("Original")
plot_matrix(erode(m,k)) + ggtitle("Erode")
plot_matrix(dilate(m,k)) + ggtitle("Dilate")
plot_matrix(dilate(m,k) - erode(m,k)) + ggtitle("DE over original matrix")
plot_matrix(dilate(m.smooth,k) - erode(m.smooth,k)) + ggtitle("DE over smooth matrix")
plot_matrix(erode(erode(m,k), k)) + ggtitle("Erode and Erode")
```

```{r}
img.dog <- erode(m,k) %>% 
  # smoothie::kernel2dsmooth(kernel.type = "gauss",
  #                          nx=10, ny=10, sigma=0.5) %>%
  smoothie::kernel2dsmooth(kernel.type = "LoG",
                           nx=5, ny=5, sigma=5)

plot_matrix(-img.dog)
```

### Hessian stuff

#### Compute

```{r}
hessian_magick <- function(img.data, w=4, neg_data=F){
  # w <- 4
  x.range <- w:(dim(img.data)[1]-w)
  y.range <- w:(dim(img.data)[2]-w)
  
  img.hessian <- matrix(nrow = dim(img.data)[1], ncol = dim(img.data)[2])
  
  for(x.pix in x.range){
    for(y.pix in y.range){
      d <- img.data[(-w:w)+x.pix,(-w:w)+y.pix] %>% 
        utiles::ijtiff_to_df() %>% 
        dplyr::rename(z = pix_value)
      
      if(neg_data){d$z <- -d$z}
    
      d.lm <- lm(z ~ poly(x, degree = 2, raw = T) + poly(y, degree = 2, raw = T) + x*y, data = d)
      d.lm.s <- summary(d.lm)
      coef <- d.lm.s$coefficients[,1]
      names(coef) <- c("intercept", "x1", "x^2", "y1", "y^2", "xy")
      
      hessian <- matrix(byrow = T, ncol = 2, c(
        coef["x^2"], coef["xy"], 
        coef["xy"], coef["y^2"]
      ))
      
      major_eigenvalue <- eigen(hessian)$values[1]
      
      img.hessian[x.pix,y.pix] <- major_eigenvalue
    }
  }
  
  return(img.hessian)
}
```

```{r}
lapply(pic_mats, function(m) plot_matrix(m) + scale_fill_viridis_c())
```


Hessian directo sobre las fotos:

```{r}
# pic_hessians <- lapply_paralelo(pic_mats, hessian_magick, par_packages = c("dplyr"))
# 
# lapply(pic_hessians, function(m) plot_matrix(m) + scale_fill_viridis_c())
```

Hessian sobre las fotos suavizadas:

```{r}
# pic_hessians.smooth <- lapply_paralelo(pic_mats.smooth, hessian_magick, par_packages = c("dplyr"))
# 
# lapply(pic_hessians.smooth, function(m) plot_matrix(m) + scale_fill_viridis_c())
```

Hessian sobre las fotos erosionadas:

```{r}
# pic_hessian.erode <- lapply_paralelo(pic_mats.erode, hessian_magick, par_packages = c("dplyr"))
# 
# lapply(pic_hessian.erode, function(m) plot_matrix(m) + scale_fill_viridis_c())
```

> Que pasa si corro lo mismo *sobre* el resultado anterior?

```{r}
# pic_hessian2.erode <- lapply_paralelo(pic_hessian.erode, hessian_magick, par_packages = c("dplyr"), neg_data=T)
# 
# lapply(pic_hessian2.erode, function(m) plot_matrix(m) + scale_fill_viridis_c())
```

> Que pasa si le cambio el window?

```{r}
# pic_hessian.erode3 <- lapply_paralelo(pic_mats.erode, hessian_magick, par_packages = c("dplyr"), w=3)
# 
# lapply(pic_hessian.erode3, function(m) plot_matrix(m) + scale_fill_viridis_c())
```

Hessian sobre las fotos suavizadas y luego erosionadas:

```{r}
# pic_hessian.smooth.erode <- lapply_paralelo(pic_mats.smooth.erode, hessian_magick, par_packages = c("dplyr"))
# 
# # lapply(pic_mats.smooth.erode, function(m) plot_matrix(m) + scale_fill_viridis_c())
# lapply(pic_hessian.smooth.erode, function(m) plot_matrix(m) + scale_fill_viridis_c())
```

Hessian sobre las fotos erosionadas y luego suavizadas:

```{r}
pic_hessian.erode.smooth <- lapply_paralelo(pic_mats.erode.smooth, hessian_magick, par_packages = c("dplyr"))

# lapply(pic_mats.smooth.erode, function(m) plot_matrix(m) + scale_fill_viridis_c())
lapply(pic_hessian.erode.smooth, function(m) plot_matrix(m) + scale_fill_viridis_c())
```

Creo que `pic_hessian.erode.smooth` es la mejor porque:

* Conserva un pelín mejor la forma original respecto a `pic_hessians.smooth` y `pic_hessian.smooth.erode`.
* Es mas uniforme el borde respecto a `pic_hessians` y `pic_hessian.erode`.

```{r}
lapply(pic_mats[2], function(m) plot_matrix(m) + scale_fill_viridis_c())
# lapply(pic_hessians[2], function(m) plot_matrix(m) + scale_fill_viridis_c())
# lapply(pic_hessians.smooth[2], function(m) plot_matrix(m) + scale_fill_viridis_c())
# lapply(pic_hessian.erode[2], function(m) plot_matrix(m) + scale_fill_viridis_c())
# lapply(pic_hessian.smooth.erode[2], function(m) plot_matrix(m) + scale_fill_viridis_c())
lapply(pic_hessian.erode.smooth[2], function(m) plot_matrix(m) + scale_fill_viridis_c()) # esta
```


#### Threshold and binarize

```{r}
# m.h <- pic_hessians.smooth[[2]]
m <- pic_mats[[2]]
m.h <- pic_hessian.erode.smooth[[2]]

plot_matrix(m) #%>% plotly::ggplotly()
plot_matrix(m.h) #%>% plotly::ggplotly()
```

```{r}
hist(m.h)
```

Nice!

```{r}
# m.h.bin <- (m.h > median(m.h, na.rm = T)*1.5) * 1
m.h.bin <- (m.h > quantile(m.h, probs = 0.7, na.rm = T)) * 1
# m.h.bin <- (m.h > 0.2) * 1

plot_matrix(m.h.bin)
```

#### Dilate/Erode the masks

Dilation-erosion makes a weird thing:

```{r}
k <- shapeKernel(width = rep(3,2), type="disc")

de <- function(m,k) dilate(m,k) - erode(m,k)
# de <- function(m,k) dilate(erode(m,k),k)
# ed <- function(m,k) erode(dilate(m,k),k)
plot_matrix(m.h.bin)
plot_matrix(erode(m.h.bin, k))
plot_matrix(dilate(m.h.bin, k))
plot_matrix(de(m.h.bin, k))
```

```{r}
# saveRDS(m.h.bin, "m.h.bin.RDS")
```


## IGRAPH ideas

### Neighbours with the same Neighbours should be merged

La idea era linda pero no resulta para "caminos" mas "anchos" que 2 pixeles.

Cuando el borde tiene mas de 3 pixeles, los dos nodos mas lejanos no se tocan,
entonces no se pueden unir con el algoritmo que hice abajo (que junta nodos
cuando comparten todos los vecinos).

Despues de terminar con esto, en la siguiente header, empiezo con otra idea:
nodos que *contienen* los vecinos de otros nodos pero sin pedir que sean los mismos
vecinos.

```{r}
library(tidyverse)
library(igraph)
library(mmand)
library(utiles)
m.h.bin <- readRDS("m.h.bin.RDS")
```


```{r}
k <- shapeKernel(width = rep(3,2), type="disc")
m.original <- m.h.bin
m.eroded <- erode(m.h.bin, k)
m.leftover <- m.original - m.eroded

utiles::plot_matrix(m.original)
utiles::plot_matrix(m.eroded)
utiles::plot_matrix(m.leftover)
```

```{r}
# matrix(c(1,1,0,0), 2) %>% plot_matrix()
# matrix(c(1,1,0,0), 2) %>% matrix_to_df
# matrix(c(1,1,0,0), 2) %>% matrix_to_df %>% coords_df_to_mat(2,2,"pix_value")
```


```{r}
mat_to_igraph <- function(binary_mask, max_pix_distance = sqrt(2)){
  xy <- matrix_to_df(binary_mask) %>% 
    filter(pix_value > 0) %>% 
    select(x,y) #%>% .[1:20,]
  
  dmat <- as.matrix(
    dist(xy, upper = T, diag = T)
  )
  
  cmat <- dmat <= max_pix_distance
  
  cgraph <- igraph::graph.adjacency(cmat, mode = "undirected", diag = F, add.colnames = "id")
  V(cgraph)$coords <- apply(xy,1,paste,collapse=",")
  
  return(cgraph)
}

cgraph <- mat_to_igraph(m.original)
par(mar=c(1,1,1,1))
plot.igraph(cgraph, vertex.size = 4, vertex.label.cex = 0.01, edge.width=0.1, edge.color="black")
```

```{r}
library(igraph)

ids <- c(5, 14)

incident(cgraph, V(cgraph)[ids[1]])
incident(cgraph, V(cgraph)[ids[2]])
```


```{r}
n1 <- neighbors(cgraph, V(cgraph)[ids[1]])
n2 <- neighbors(cgraph, V(cgraph)[ids[2]])

n1
n2
```


```{r}
intersection_complement <- function(n1,n2) setdiff(union(n1,n2), intersection(n1,n2))
# intersection_complement(n1,n2)
# intersection_complement(n2,n1)

samehood_condition <- function(ids, n1, n2) setequal(ids, intersection_complement(n1,n2))
# samehood_condition(ids, n1, n2)

is.samehood <- function(ids, cgraph){
  ids <- unname(c(ids))
  # print(ids)
  
  n1 <- neighbors( cgraph, V(cgraph)[ids[1]] )
  n2 <- neighbors( cgraph, V(cgraph)[ids[2]] )

  samehood_condition(ids, n1, n2)
}

ids <- c(5,14)
V(cgraph)[ids]
is.samehood(ids, cgraph=cgraph)
```


```{r}
contract_samehoods <- function(cgraph, .plot=F){
  
  if(.plot) plot(cgraph,
       vertex.size = 8, vertex.label.cex = 0.5, edge.width=0.1, edge.color="black")
  
  # edges <- E(cgraph)
  
  cgraph.e.df <- igraph::get.data.frame(cgraph, what = "edges")
  n.nodes <- length(V(cgraph))
  # cgraph.e.df
  
  # cgraph.e.df %>% 
  #   mutate(n=1:n()) %>% 
  #   filter(from %in% ids | to %in% ids)
  
  # cgraph.e.df[18,] %>% apply(MARGIN = 1, FUN = is.samehood, cgraph=cgraph)
  
  cgraph.e.df$samehood <- 
    apply(X = cgraph.e.df, MARGIN = 1, FUN = is.samehood, cgraph=cgraph)
  
  if(!any(cgraph.e.df$samehood)) warning("No samehoods found :(")
  
  # cgraph.e.df %>% arrange(-samehood, from, to)
  # cgraph.e.df[18,]
  
  # Contractin an igraph is a pain
  # Mapping is easy, but unmapped nodes are left orphan and its a mess:
  # https://stackoverflow.com/questions/18997752/how-do-i-merge-two-nodes-into-a-single-node-using-igraph
  # Luckily if vertices are "clustered", the cluster memberships can be used as a mapping vector directly.
  contract.df <- cgraph.e.df[cgraph.e.df$samehood, c("from", "to")]
  contract.df <- bind_rows(
    contract.df,
    data.frame(from = 1:n.nodes,
               to = 1:n.nodes)
  )
  
  # contract.df <- " A DATAFRAME WITH ONE EDGE PER ROW" # with only "from" and "to" columns
  
  sh.graph <- igraph::graph_from_edgelist(as.matrix(contract.df))
  sh.graph <- simplify(sh.graph)
  sh.graph.cl <- igraph::clusters(sh.graph)
  
  if(.plot) plot(sh.graph,
       vertex.size = 8, vertex.label.cex = 0.5, edge.width=0.1, edge.color="black")
  
  cgraph.contract <- igraph::contract(graph = cgraph, 
                                      mapping = sh.graph.cl$membership,
                                      vertex.attr.comb ="concat")
  
  cgraph.contract <- simplify(cgraph.contract)
  
  if(.plot) plot(cgraph.contract,
       vertex.size = 8, vertex.label.cex = 0.5, edge.width=0.1, edge.color="black")
  
  return(cgraph.contract)
}
```

```{r}
graph_to_coords_df <- function(cgraph){
  
  # Los que fueron "mergeados" tienen dos items en "coords" (dos pixeles o mas)
  # Hay que juntar todo, conservando info de cuales pixeles estaban agrupados
  # en la columna "cluster" mas abajo (en bind_rows).
  graph.coords <- vertex_attr(cgraph)$coords %>% 
    lapply(function(x){
      # x <- vertex_attr(cgraph)$coords[[1]]
      m <- matrix(x, ncol = 1, dimnames = list(NULL, "coords"))
      m <- as.data.frame(m)
      m
    })

  graph.coords.df <- 
    bind_rows(graph.coords, .id="cluster") %>% 
    tidyr::separate(coords, sep=",", convert = T, into = c("x","y"))
  
  return(graph.coords.df)
}
```


```{r}
coords_df_to_mat <- function(df, ncols, nrows, fill_var=1, default_val=0){
  output.mat <- matrix(0, ncol = ncol(binary_mask), nrow = nrow(binary_mask))
  graph.coords.df
  
  if(fill_var == 1){
    df[,fill_var] <- 1
  } else if(!fill_var %in% names(df)){
    stop("fill_var not in data.frame names")
  }
  
  output.mat <- matrix(default_val, ncol = ncols, nrow = nrows)
  for(i in 1:nrow(df)) output.mat[df[i,"x"], df[i,"y"]] <- df[i,fill_var]
  
  return(t(output.mat))
}
```


```{r}
contract.mat <- function(binary_mask, 
                         max_pix_distance = sqrt(2),
                         graph_reduction_function){
  
  # binary_mask <- m.original

  xy <- matrix_to_df(binary_mask) %>% 
    filter(pix_value > 0) %>% 
    select(x,y) #%>% .[50:80,]
  
  dmat <- as.matrix(
    dist(xy, upper = T, diag = T)
  )
  
  cmat <- dmat <= max_pix_distance
  
  cgraph <- igraph::graph.adjacency(cmat, mode = "undirected", diag = F, add.colnames = "id")
  V(cgraph)$coords <- apply(xy,1,paste,collapse=",")
  
  par(mar=c(1,1,1,1))
  plot.igraph(cgraph,
              vertex.size = 4, vertex.label.cex = 0.5, edge.width=0.1, edge.color="black")
  
  # Magic:
  cgraph.contract <- graph_reduction_function(cgraph)
  
  par(mar=c(1,1,1,1))
  plot.igraph(cgraph.contract,
              vertex.size = 4, vertex.label.cex = 0.5, edge.width=0.1, edge.color="black")
  
  # all(E(cgraph) == E(cgraph.contract))
  # all(V(cgraph) == V(cgraph.contract))
  
  graph.coords.df <- graph_to_coords_df(cgraph.contract)
  
  palete <- rep(RColorBrewer::brewer.pal(12, "Set3"), 
                ceiling(length(unique(graph.coords.df$cluster))/12))
  {ggplot(graph.coords.df) +
      geom_tile(aes(x,y,fill=as.factor(cluster))) +
      coord_equal() + scale_y_reverse() +
      theme_bw() + theme(legend.position = "none") + 
      scale_fill_manual(values = palete)} %>% 
    print()
  
  output.mat <- coords_df_to_mat(df = graph.coords.df, 
                                 ncols = ncol(binary_mask), 
                                 nrows = nrow(binary_mask))
  return(output.mat)
}
```


```{r}
m.contracted <- 
  contract.mat(m.original, 
               graph_reduction_function = contract_samehoods)
```

### Tengo todos tus vecinos (o más!)

ESta tambien fallo porque es mala para las diagonales :(

```{r}
containment_condition <- function(ids, n1, n2) {
  # setdiff(1, 1:3)
  n1 <- n1[n1 != ids[2]]
  n2 <- n2[n2 != ids[1]]
  
  # TRUE if n1 is child of/contained in n2
  c12 <- length(setdiff(n1, n2)) == 0
  # TRUE if n2 is child of/contained in n1
  c21 <- length(setdiff(n2, n1)) == 0
  
  # Bit flags: 0 (none) 1 (n2 contains n1) 2 (n1 contains n2) 3 (equal sets)
  sum( c(c12, c21) * (2^(0:1)) )
}
# samehood_condition(ids, n1, n2)

is.contained <- function(ids, cgraph){
  ids <- unname(unlist(ids))
  # print(ids)
  
  n1 <- as.integer( neighbors( cgraph, V(cgraph)[ids[1]] ) )
  n2 <- as.integer( neighbors( cgraph, V(cgraph)[ids[2]] ) )
  
  # Containment condition will be greather than 0 if
  # one set contains the other
  # or if they are equal sets
  containment_condition(ids, n1, n2) > 0
}

containment <- function(ids, cgraph){
  # ids <- c(1,10)
  # ids <- cgraph.e.df[10,c("from", "to")]
  ids <- unname(unlist(ids))
  
  n1 <- as.integer( neighbors( cgraph, V(cgraph)[ids[1]] ) )
  n2 <- as.integer( neighbors( cgraph, V(cgraph)[ids[2]] ) )
  
  # Bit flags: 0 (none) 1 (n2 contains n1) 2 (n1 contains n2) 3 (equal sets)
  containment_flag <- containment_condition(ids, n1, n2) + 1  # Sum 1 so it starts at 1 (up to 4)
  
  # containment_flag translation to result:
  # 1 --> -1 (no containment) 
  # 2 --> id of the parent (n2)
  # 3 --> id of the parent (n1)
  # 4 --> 0 (equal sets)
  result <- c(-1, ids[2], ids[1],  0)[containment_flag]
  # print(result)
  return(result)
}
```


```{r}
contract_by_cointainment <- function(cgraph, .plot=F){
  
  if(.plot) 
    plot(cgraph,
       vertex.size = 8, vertex.label.cex = 0.5, edge.width=0.1, edge.color="black")
  
  cgraph.e.df <- igraph::get.data.frame(cgraph, what = "edges")
  
  cgraph.e.df$samehood <- 
    apply(X = cgraph.e.df, MARGIN = 1, FUN = is.contained, cgraph=cgraph)
  
  if(!any(cgraph.e.df$samehood)) warning("No samehoods found :(")
  
  # Make a plot showing how parent and child pixels were recongnized
  child.ids <- plot_parents_and_childs(cgraph.e.df, cgraph)
  V(cgraph)$status <- "none"
  V(cgraph)[child.ids]$status <- "child"
  cgraph.non.childs <- delete.vertices(cgraph, V(cgraph)[child.ids])
  cgraph.non.childs <- simplify(cgraph.non.childs)
  
  # Contracting an igraph is a pain
  # Mapping is easy, but unmapped nodes are left orphan and its a mess:
  # https://stackoverflow.com/questions/18997752/how-do-i-merge-two-nodes-into-a-single-node-using-igraph
  # Luckily if vertices are "clustered", the cluster memberships can be used as a mapping vector directly.
  n.nodes <- length(V(cgraph))
  contract.df <- cgraph.e.df[cgraph.e.df$samehood, c("from", "to")]
  contract.df <- bind_rows(contract.df, 
                           data.frame(from = 1:n.nodes, to = 1:n.nodes)) # Force all nodes to be present
  sh.graph <- igraph::graph_from_edgelist(as.matrix(contract.df))
  sh.graph <- simplify(sh.graph)
  sh.graph.cl <- igraph::clusters(sh.graph)
  
  if(.plot) 
    plot(sh.graph,
       vertex.size = 8, vertex.label.cex = 0.5, edge.width=0.1, edge.color="black")
  
  cgraph.contract <- igraph::contract(graph = cgraph, 
                                      mapping = sh.graph.cl$membership,
                                      vertex.attr.comb = "concat")
  
  cgraph.contract <- simplify(cgraph.contract)
  
  if(.plot)
    plot(cgraph.contract,
         vertex.size = 8, vertex.label.cex = 0.5, edge.width=0.1, edge.color="black")
  
  # return(cgraph.contract)
  return(cgraph.non.childs)
}
```

```{r}
plot_parents_and_childs <- function(cgraph.e.df, cgraph){
  
  cgraph.e.df$parent <- 
    apply(X = cgraph.e.df, MARGIN = 1, FUN = containment, cgraph=cgraph) %>% 
    unname()
  
  cgraph.e.df <- cgraph.e.df %>% mutate(child = case_when(
    from == parent ~ to,
    to == parent ~ from,
    TRUE ~ parent
  ))
  
  parent.ids <- cgraph.e.df$parent[ cgraph.e.df$parent > 0 ]
  child.ids <- cgraph.e.df$child[ cgraph.e.df$parent > 0 ]
  
  cgraph.parents <- delete.vertices(cgraph, V(cgraph)[-parent.ids])
  cgraph.parents.df <- graph_to_coords_df(cgraph.parents)
  
  cgraph.childs <- delete.vertices(cgraph, V(cgraph)[-child.ids])
  cgraph.childs.df <- graph_to_coords_df(cgraph.childs)
  
  cgraph.coords.df <- graph_to_coords_df(cgraph)
  
  p <- ggplot() +
    geom_tile(aes(x,y), fill="black", data=cgraph.coords.df) +
    geom_tile(aes(x,y), fill="pink", data=cgraph.childs.df) +
    geom_tile(aes(x,y), fill="red", data=cgraph.parents.df) +
    coord_equal() + scale_y_reverse() +
    theme_bw() + theme(legend.position = "none")
  
  print(p)
  return(invisible(child.ids))
  
  # plot_parents_and_childs(cgraph.e.df, cgraph)
}
```


```{r}
m.contracted <- 
  contract.mat(binary_mask = m.original, 
               graph_reduction_function = contract_by_cointainment)
```

Que pasa si lo repito?

```{r}
m.contracted2 <- 
  contract.mat(binary_mask = m.contracted, 
               graph_reduction_function = contract_by_cointainment)
```

El problema es obvio: NO COME DIAGONALES

```{r}
plot_matrix(m.contracted)
plot_matrix(m.contracted2)
```

### Medidas de Centralidad

```{r}
library(tidyverse)
library(igraph)
library(mmand)
library(utiles)
m.h.bin <- readRDS("testings/erosion_dilation/m.h.bin.RDS")

k <- shapeKernel(width = rep(3,2), type="disc")
m.original <- m.h.bin
m.eroded <- erode(m.h.bin, k)
m.leftover <- m.original - m.eroded

cgraph <- mat_to_igraph(m.original)
V(cgraph)$centrality <- igraph::centr_degree(cgraph)$res
V(cgraph)$betweenness <- igraph::betweenness(cgraph)

cgraph.df <- igraph::as_data_frame(cgraph, what = "vertices") %>% 
  tidyr::separate(coords, c("y","x"), sep = ",", convert = T)

m.central <- 
  coords_df_to_mat(cgraph.df, 
                   ncols = ncol(m.original), nrows = nrow(m.original),
                   fill_var = "centrality", default_val = NA)
```


```{r}
plot_matrix(m.central)

ggplot(cgraph.df) + 
  geom_tile(aes(x,y,fill=centrality)) +
  scale_fill_gradient(high = "white", low = "black") +
  theme_bw() + 
  theme(legend.position = "none") +
  coord_equal() + scale_y_reverse()

ggplot(cgraph.df) + 
  geom_tile(aes(x,y,fill=betweenness)) +
  scale_fill_gradient(high = "white", low = "black") +
  theme_bw() + 
  theme(legend.position = "none") +
  coord_equal() + scale_y_reverse()
```

```{r}
cgraph.df %>% filter(centrality > min(centrality)) %>% 
  ggplot() + 
  geom_tile(aes(x,y,fill=centrality)) +
  geom_tile(aes(x,y), fill="red", data=cgraph.df %>% filter(centrality <= min(centrality) +1)) +
  scale_fill_gradient(high = "white", low = "black") +
  theme_bw() + 
  theme(legend.position = "none") +
  coord_equal() + scale_y_reverse() + 
  ggtitle("sacar lo de minima centralidad iterativamente?", 
          "esto es con cent <= a min+1")
```

No fue trivial usar "centrality" directo sobre la imagen no binaria:

```{r}
# m <- pic_mats[[2]]
# plot_matrix(m)
# 
# xy <- matrix_to_df(m) %>% scale()
# 
# dmat <- as.matrix(
#   dist(xy, upper = T, diag = T)
# )
# 
# cgraph <- igraph::graph.adjacency(dmat, 
#                                   mode = "undirected",
#                                   diag = F, add.colnames = "id", 
#                                   weighted = "undirected")
# V(cgraph)$coords <- apply(xy[,c("x","y")],1,paste,collapse=",")
# 
# # plot.igraph(cgraph)
# V(cgraph)$centrality <- igraph::centr_degree(cgraph, )$res
# V(cgraph)$betweenness <- igraph::betweenness(cgraph)
# 
# cgraph.df <- igraph::as_data_frame(cgraph, what = "vertices") %>% 
#   tidyr::separate(coords, c("y","x"), sep = ",", convert = T)
# 
# ggplot(cgraph.df) + 
#   geom_tile(aes(x,y,fill=centrality)) +
#   scale_fill_gradient(high = "white", low = "black") +
#   theme_bw() + 
#   theme(legend.position = "none") +
#   coord_equal() + scale_y_reverse()
```


## Fin