---
title: "Task name: Short title"
output:
  html_document:
    df_print: paged
    toc: yes
    toc_float:
      collapsed: false
    toc_depth: 4
    number_sections: false
    smooth_scroll: false
    code_folding: hide
  pdf_document:
    latex_engine: xelatex
    toc: true
    toc_depth: 4
    number_sections: true
editor_options:
  chunk_output_type: inline
author: NM
date: "`r format(Sys.time(), '%d %B, %Y')`"
urlcolor: blue
knit: (function(inputFile, encoding) {
  rmarkdown::render(inputFile, encoding = encoding, output_dir = "output/renders") })
---

```{r setup, message=F}
knitr::opts_chunk$set(message = F)
knitr::opts_knit$set(root.dir = here::here())

library(tidyverse)
```

## About

Se puede usar el multi-point tool de ImageJ para marcar células (xej, en los `.out`
de CellID) con diferentes "Counter"s para diferentes eventos. La marca conserva
información del tipo de "Counter", la posición en XY, y el "Slice" del stack.

Esos multipoints se pueden salvar en una tabla generada con "Ctrl+m" (measure),
y esa tabla se puede importar en R, y mergear con `cdata`.

Esto es una alternativa al tagueo, y también está `tagCell` hecha con Shiny.

## Load data

### Make descriptions for the ImageJ "counters" (tags)

Cada "Counter" deberia tener un "tag" asociado,
que corresponde al evento que se marcó en la foto.

```{r}
counter.desc <- list(
  "0" = "RtCC, 0 implies t.bud > observation window",
  "1" = "budding early / cycling cell",
  "2" = "dead cell or dying",
  "3" = "not sure"
)

counter.desc.df <- 
  data.frame(Counter = as.integer(names(counter.desc)),
             tag_description = unname(unlist(counter.desc)))

counter.desc.df
```

### Cargar tags

```{r}
txt.filters <- c(
  "data/multipoint_tags/Results4.csv",
  "data/multipoint_tags/Results11.csv",
  "data/multipoint_tags/Results12.csv"
)

txt.filters.pos <- sub(pattern = ".*Results(\\d+).csv", 
                       replacement = "\\1",
                       x = txt.filters)

mp.tags <-
  split(txt.filters, txt.filters.pos) %>% 
  lapply(read_csv) %>% bind_rows(.id = "pos") %>% 
  mutate(pos = as.integer(pos),
         mpid = 1:n())
```

Masajear para que queden bien, considrando:

* Los "Slice" empiezan en 1, pero los t.frames de CellID empiezan en 0.
* Qué frame "de referencia" se usó para asignar la posición XY los tags 
(en caso que CellID no se haya ejecutado en todo el time course).

```{r}
mp.filter <- mp.tags %>% 
  select(X, Y, pos, Counter, Slice, mpid)
```

### Force same bounding box

Make a bounding box.

En este caso la hice a partir de los puntos en las fotos 11 y 12,
porque en esas solo usé el centro de la foto para taguear.

Sin embargo, puede ser cualquier otra cosa.

```{r}
mp.filter.bounding.box <- 
  mp.filter %>% filter(Counter %in% 0:1, pos %in% 11:12) %>% 
  summarise(
    x.max = max(X),
    x.min = min(X),
    y.max = max(Y),
    y.min = min(Y)
  )
```

Ahora filtro por esa bounding box:

```{r}
in.bb <- function(X){
  # Check if xpos-ypos pair from cell.data is in bounding box
  # Meant to be used in apply()
  x <- X["X"]
  y <- X["Y"]
  
  with(mp.filter.bounding.box, {
    (x <= x.max & x >= x.min) & (y <= y.max & y >= y.min )
  })
}

mp.filter$point.in.bb <- apply(mp.filter, 1, in.bb)

mp.filter.bb <- mp.filter %>% filter(point.in.bb)
```

## Mapping to cdata

Calculate distance to closest multipoint and save it's "id":

* Consider only multipoints in bounding box.
* Use counters for rtcc (0) and cycling (1).

```{r}
cdata.mp[, c("closest.mp", "closest.mp.id")] <-
  apply(cdata.mp, 1, function(x){
    mp.pos <- filter(mp.filter.bb, 
                     pos == x["pos"],
                     Counter %in% 0:1,
                     point.in.bb)
    
    dists <- sqrt(( (x["xpos"]-mp.pos$X)^2) + ((x["ypos"]-mp.pos$Y)^2) )
    
    if(length(dists) == 0){
      return(c(closest.mp.drop=NA,
               closest.mp.drop.id=NA))
    }
    
    min.id <- mp.pos$mpid[which.min(dists)]
    
    c(min( dists ), min.id)
  }) %>% t()
```

Set a threshold distance, and save the filter:

```{r}
cdata.mp$has.close.mp <- cdata.mp$closest.mp < 7
```

Graficar umbral:

```{r}
p <- ggplot() + 
  geom_point(aes(xpos, ypos, color="all"),
             data=cdata.mp) +
  
  geom_point(aes(X, Y, color="ImageJ"), 
             # data = mp.filter %>% filter(Counter %in% 0:1 & point.in.bb), 
             data = mp.filter.bb %>% filter(Counter %in% 0:1), 
             size =3) +
  
  geom_point(aes(xpos, ypos, color="filtradas"),
             data=cdata.mp %>% filter(has.close.mp)) +
  
  facet_grid(~pos) + coord_equal() +
  ggtitle("Examinar filtrado", 
          "En negro los puntos de imagej, en gris todas las celulas, en red las celulas filtradas.") + 
  
  scale_color_manual(values=c(ImageJ="black", filtradas="red", all="grey")) +
  scale_y_reverse()

plotly::ggplotly(p)
```

Add one of the Counter columns to cdata:

```{r}
cdata.good[, c(
  "closest.counter0",
  "closest.counter0.id",
  "closest.counter0.slice")] <- cdata.good %>% 
  
  apply(MARGIN = 1, FUN = function(x){
    
    # Get corresponding counters
    mp.pos <- filter(mp.drops, 
                     pos == x["pos"],
                     Counter == 0,
                     point.in.bb)
    
    # Calculate distances
    dists <- sqrt(( (x["xpos"]-mp.pos$X)^2) + ((x["ypos"]-mp.pos$Y)^2) )
    
    # Find the minumum distance and the multipoint's ID
    min.id <- mp.pos$mpid[which.min(dists)]
    min.slice <- mp.pos$Slice[which.min(dists)]
    min.dist <- dists[which.min(dists)]
    # Note: using min() was problematic with apply() when length(dists) == 0.
    
    if(length(min.dist) == 0){
      return(c(closest.mp.drop=NA,
               closest.mp.drop.id=NA))
    } else {
      return(c(
        closest.counter0 = min.dist,
        closest.counter0.id = min.id,
        closest.counter0.slice = min.slice
      ))
    }
  }) %>% t()
```

Set a threshold distance, and save it to a new filter column:

```{r}
cdata.good <- cdata.good %>% 
  mutate(has.counter0 = closest.counter0 < 7)
```

### Revisar si hay IDs duplicados

Generar columna indicadora de duplicados:

```{r}
cdata.good$dupes <- cdata.good %>% 
  # filter(has.t.drop) %>% 
  with(closest.mp.drop.id) %>% 
  sapply(function(id) sum(cdata.good$closest.mp.drop.id == id, na.rm = T) == 1)
```

Revisar graficamente:

```{r}
cdata.good %>% 
  ggplot() + 
  
    geom_point(aes(X, Y), color = "gray",
             # data = mp.filter %>% filter(Counter %in% 0:1 & point.in.bb), 
             data = mp.drops %>% filter(Counter == 0 & point.in.bb), 
             size =3) +
  
  geom_point(aes(xpos, ypos, color = has.t.drop)) + 
  geom_line(aes(xpos, ypos, group=closest.mp.drop.id), color = "red",
            data = cdata.good %>% filter(isTRUE(has.t.drop))) + 
  
  ggtitle("Re-chequeo gráfico de t.drop asignado unicamente",
          "Los puntos de cdata con el mismo multipoint más cercano se conectan con lineas, \nsolo si ambos tienen has.t.drop == TRUE (no deberia pasar)") +
  
  facet_wrap(~pos)
```

Chequeo de lo mismo pero en tablita:

Por cada `closest.mp.drop.id`, deberia haber un solo row (después de filtrar por `has.t.drop`).

```{r}
chequeo.df <- cdata.good %>% 
  group_by(closest.mp.drop.id) %>% 
  filter(has.t.drop) %>% 
  summarise(row.count = n()) %>% 
  arrange(-row.count)

all(chequeo.df$row.count == 1)

chequeo.df
```
