---
title: "Task name: Short title"
output:
  html_document:
    df_print: paged
    toc: yes
    toc_float:
      collapsed: false
    toc_depth: 4
    number_sections: false
    smooth_scroll: false
    code_folding: hide
  pdf_document:
    latex_engine: xelatex
    toc: true
    toc_depth: 4
    number_sections: true
editor_options:
  chunk_output_type: inline
author: NM
date: "`r format(Sys.time(), '%d %B, %Y')`"
urlcolor: blue
knit: (function(inputFile, encoding) {
  rmarkdown::render(inputFile, encoding = encoding, output_dir = "output/renders") })
---

```{r setup, message=F}
library(tidyverse)
# devtools::document("~/R/rcell2/")
devtools::load_all("~/R/rcell2/", reset = T)
library(spatstat)
```


### K-function

https://www.rdocumentation.org/packages/spatstat/versions/1.64-1/topics/Kest

> Estimates Ripley's reduced second moment function $K(r)$ from a point pattern in a window of arbitrary shape.

https://www.rdocumentation.org/packages/spatstat/versions/1.64-1/topics/ppp

```{r}
X <- runifpoint(50)
K <- Kest(X)
```

> Creates an object of class "ppp" representing a point pattern dataset in the two-dimensional plane.

`x` Vector of \(x\) coordinates of data points.
`y` Vector of \(y\) coordinates of data points.
`window` window of observation, an object of class "owin".

```{r}
# some arbitrary coordinates in [0,1]
x <- runif(20)
y <- runif(20)

# the following are equivalent
observation_window <- owin(c(0,1),c(0,1))
X <- ppp(x, y, window=observation_window)

plot(X)
```

https://www.rdocumentation.org/packages/spatstat/versions/1.64-1/topics/owin

> Creates an object of class "owin" representing an observation window in the two-dimensional plane

`poly` Optional. Polygonal boundary of window. Incompatible with mask.

```{r}
# polygon (diamond shape)
owin_poly_window <- owin(poly=list(x=c(0.5,1,0.5,0),y=c(0,1,2,1)))

plot(owin_poly_window)
```

### Make boundaries

En imagej alinee la posicion 13 con coordinateshift, y exporte el hyperstack croppeado con pocas celulas como imagesequence.

Renombrar:

```{r}
img.dir <- "/home/nicomic/Projects/Colman/gitlabs_acl/rtcc/far1/20211126-far1NG-rtccExp-condeltaKar4/data/images/ppp_tests/export/"
target.dir <- "/home/nicomic/Projects/Colman/gitlabs_acl/rtcc/far1/20211126-far1NG-rtccExp-condeltaKar4/data/images/ppp_tests/export/renamed"
```

```{r}
# dir.create(target.dir, showWarnings = F)
# 
# filenames <- dir(img.dir, pattern = "tif")
# 
# d <- data.frame(file.names = filenames,
#                 pattern = str_replace(string = filenames, pattern = "ppp_tests_shifted_t(\\d+)_c(\\d+).tif", replacement = "\\2_\\1")) %>%
#   separate(pattern, into = c("chid", "t.frame"))
# 
# d <- d %>% left_join(
#     data.frame(chid = paste0("00", 1:3), ch = c("BF", "TFP", "YFP"))
#   ) %>% 
#   mutate(new.name = paste0(ch, "_Position001_time", t.frame, ".tif" ))
# 
# d
```

```{r}
# file.copy(from = paste0(img.dir, "/", d$file.names), to = paste0(target.dir, "/", d$new.name))
```

#### Run cellid

```{r}
a <- rcell2::arguments(path = target.dir)

a
```


```{r}
system("~/Software/cellID-linux/cell -h")
```


```{r}
rcell2::cell2(a, cell.command = "~/Software/cellID-linux/cell", output_coords_to_tsv = T, encode_cellID_in_pixels = T)
```

#### Load output

```{r}
cell.data <- rcell2::cell.load.alt(target.dir)
images <- cell.data$images

cell.masks <- rcell2::cell.load.boundaries(data.source = 'masks.tsv', arguments = a, pixel.type = c("i", "b"))
```

Subset and filter the data:

```{r}
cdata <- cell.data$data %>% group_by(ucid) %>% filter(n() > 20)

cdata %>% split(cdata$ucid) %>% sample(1) %>% 
  lapply(function(x) magickCell(x, cell.data$images, ch = "tfp.out", normalize_images=T))

cdata %>% split(cdata$ucid) %>% sample(1) %>% 
  lapply(function(x) magickCell(x, cell.data$images, ch = "yfp.out", normalize_images=T))

cdata %>% filter(t.frame == 1) %>% 
  magickCell(cell.data$images, ch = "tfp.out", normalize_images=T)

good.ucids <- cdata$ucid %>% unique()
```

Split masks:

```{r}
cell.masks.split <- cell.masks %>% 
  left_join(unique(select(cell.data$mapping, flag, channel))) %>% 
  filter(channel == "yfp") %>% 
  left_join(unique(select(cdata, pos, cellID, t.frame))) %>% 
  filter(ucid %in% good.ucids) %>% 
  {split(., .$ucid)}

cell.masks.split$`10000`
```

### K

#### Choose one cell

```{r}
# my.cell <- cell.masks.split$`10002`
my.cell <- cell.masks.split$`10001`

sample.cords <- my.cell %>% 
  filter(t.frame == 13) %>% 
  filter(pixtype == "i") %>% select(x,y)

sample.bounds <- my.cell %>% 
  filter(t.frame == 13) %>% 
  filter(pixtype == "b") %>% select(x,y) %>% unique()

sample.bounds %>% mutate(order = 1:n()) %>% 
  ggplot() + geom_path(aes(x,y,color=order),size=2) + coord_equal()
```

#### Observation window

```{r}
owin_poly_window <- spatstat.geom::owin(poly=list(
  # x = rev(sample.bounds$x),
  # y = rev(sample.bounds$y)
  x = sample.bounds$x,
  y = sample.bounds$y
))

plot(owin_poly_window)
```

#### Make ppp (with jitter)

```{r}
X <- with(sample.cords, {
  spatstat.geom::ppp(x + rnorm(length(x), sd = 0.1), y + rnorm(length(x), sd = 0.1), window=owin_poly_window)
})

plot(X)
```

#### Compute K function

```{r}
K <- spatstat.core::Kest(X)

plot(K)
```

#### Chequear foto

```{r}
sample.image.info <- images %>% 
  semi_join(my.cell, by = c("pos", "t.frame")) %>% 
  filter(t.frame == 13) %>% 
  filter(channel == "yfp")

sample.image <- sample.image.info$file %>% ijtiff::read_tif() 

sample.image[,,1,1] %>% utiles::plot_matrix() +
  geom_point(aes(x,y), data=sample.bounds, size=0.1, color="red", shape=1)

sample.image
```

#### Repetir coordenadas

Repetir coordenadas por intensidad de su pixel.

```{r}
sample.cords.ity <- sample.image[,,1,1] %>% utiles::matrix_to_df() %>% 
  semi_join(sample.cords)

sample.cords.ity %>% ggplot() +
  geom_tile(aes(x,y,fill=pix_value))
```

> Esto corrió muy lento.

```{r}
# sample.cords.mat <- matrix(ncol = 2, nrow = sum(sample.cords.ity$pix_value))
# sample.cords.mat[,1] <- rep(sample.cords.ity$x, sample.cords.ity$pix_value )
# sample.cords.mat[,2] <- rep(sample.cords.ity$y, sample.cords.ity$pix_value )
```

Repito coordenadas pero moduleando `pix_value` con `%/% 10` para no sarparme al dope.

> Esto no ayudó.

```{r}
# sample.cords.mat <- matrix(ncol = 2, nrow = sum(sample.cords.ity$pix_value %/% 10))
# sample.cords.mat[,1] <- rep(sample.cords.ity$x, sample.cords.ity$pix_value %/% 10 )
# sample.cords.mat[,2] <- rep(sample.cords.ity$y, sample.cords.ity$pix_value %/% 10 )
```

Repito coordenadas restando el fondo:

> Ni idea si dio bien o no, pero la curva "normalizada" (por mi) a continuacion ahora va para arriba al final en vez de para abajo del cero.

```{r}
sample.cords.ity$pix_value_bg <- sample.cords.ity$pix_value - min(sample.cords.ity$pix_value)

summary(sample.cords.ity$pix_value_bg)

sample.cords.mat <- matrix(ncol = 2, nrow = sum(sample.cords.ity$pix_value_bg))
sample.cords.mat[,1] <- rep(sample.cords.ity$x, sample.cords.ity$pix_value_bg )
sample.cords.mat[,2] <- rep(sample.cords.ity$y, sample.cords.ity$pix_value_bg )
```

#### Make ppp & compute K (again)

```{r}
X <- 
  spatstat.geom::ppp(x = sample.cords.mat[,1],  #+ rnorm(nrow(sample.cords.mat), sd = 0.2),
                     y = sample.cords.mat[,2],  #+ rnorm(nrow(sample.cords.mat), sd = 0.2),
                     window=owin_poly_window)

plot(X, pch=20)
```

Subí el `rmax` porque solo iba hasta 1, pero los pixeles estan separados por más distancia que eso.

```{r}
K <- spatstat.core::Kest(X, rmax = 4*sqrt(2))
K <- spatstat.core::Kest(X, rmax = 10)

plot(K, main="Hay 'r's donde no cambia la cantidad de vecinos,\n porque solo hay pixeles (10001)")
```

```{r}
K.norm.maybe <- ( K$border - pi*(K$r)^2 ) / sd(K$border, na.rm = T)

plot(K$r, K.norm.maybe, main="Ahi se ve el efecto choto de que las particulas esten en pixeles\n (10001)")
abline(h=0)
```


### Choose another cell

La `10000` parece no tener patrón, uso esa para comparar con un "CSR".

```{r}
my.cell <- cell.masks.split$`10000`

sample.cords <- my.cell %>% 
  filter(t.frame == 13) %>% 
  filter(pixtype == "i") %>% select(x,y)

sample.bounds <- my.cell %>% 
  filter(t.frame == 13) %>% 
  filter(pixtype == "b") %>% select(x,y) %>% unique()

sample.bounds %>% mutate(order = 1:n()) %>% 
  ggplot() + geom_path(aes(x,y,color=order),size=2) + coord_equal()
```


#### Observation window

```{r}
owin_poly_window <- spatstat.geom::owin(poly=list(
  x = rev(sample.bounds$x),
  y = rev(sample.bounds$y)
  # x = sample.bounds$x,
  # y = sample.bounds$y
))

plot(owin_poly_window)
```

#### Chequear foto

```{r}
sample.image.info <- images %>% 
  semi_join(my.cell, by = c("pos", "t.frame")) %>% 
  filter(t.frame == 13) %>% 
  filter(channel == "yfp")

sample.image <- sample.image.info$file %>% ijtiff::read_tif() 

sample.image[,,1,1] %>% utiles::plot_matrix() +
  geom_point(aes(x,y), data=sample.bounds, size=0.1, color="red", shape=1)

sample.image
```

#### Repetir coordenadas

Repetir coordenadas por intensidad de su pixel.

```{r}
sample.cords.ity <- sample.image[,,1,1] %>% utiles::matrix_to_df() %>% 
  semi_join(sample.cords)

sample.cords.ity %>% ggplot() +
  geom_tile(aes(x,y,fill=pix_value)) + coord_equal()
```

Repito coordenadas restando el fondo:

> Ni idea si dio bien o no, pero la curva "normalizada" (por mi) a continuacion ahora va para arriba al final en vez de para abajo del cero.

```{r}
sample.cords.ity$pix_value_bg <- sample.cords.ity$pix_value - min(sample.cords.ity$pix_value)

summary(sample.cords.ity$pix_value_bg)

sample.cords.mat <- matrix(ncol = 2, nrow = sum(sample.cords.ity$pix_value_bg))
sample.cords.mat[,1] <- rep(sample.cords.ity$x, sample.cords.ity$pix_value_bg )
sample.cords.mat[,2] <- rep(sample.cords.ity$y, sample.cords.ity$pix_value_bg )
```

#### Make ppp & compute K (again)

```{r}
X <- 
  spatstat.geom::ppp(x = sample.cords.mat[,1],  #+ rnorm(nrow(sample.cords.mat), sd = 0.2),
                     y = sample.cords.mat[,2],  #+ rnorm(nrow(sample.cords.mat), sd = 0.2),
                     window=owin_poly_window)

plot(X, pch=20)
```

Subí el `rmax` porque solo iba hasta 1, pero los pixeles estan separados por más distancia que eso.

```{r}
K <- spatstat.core::Kest(X, rmax = 4*sqrt(2))
K <- spatstat.core::Kest(X, rmax = 10)

plot(K, main="Hay 'r's donde no cambia la cantidad de vecinos, porque solo hay pixeles")
```

```{r}
K.norm.maybe <- ( K$border - pi*(K$r)^2 ) / sd(K$border, na.rm = T)

plot(K$r, K.norm.maybe, main="Ahi se ve el efecto choto de los pixeles (10000)")
abline(h=0)
```



### Buscar un test estadistico

En CRAN está `dbmss::Ktest`, pero es solamente para ppps rectangulares :sad:.

Es de esta gente: https://pdfs.semanticscholar.org/7cc7/83a659a436fbd25c4a808a872b3463713c0c.pdf

Mas info:

* Para fotos, done la señal está "agregada": https://www.ncbi.nlm.nih.gov/pmc/articles/PMC4670231/
* https://journals.plos.org/plosone/article?id=10.1371/journal.pone.0080914
* https://stats.stackexchange.com/a/168163

#### Comparar diferentes celulas

¿Por qué se ven esas rayas verticales? bueno yo creo que es porque mis "particulas"
en realidad están agregadas en grupos, uno por pixel, dado que es una foto.

Entonces pasa que la funcion $K$ es constante en rangos de escala en los que no se
incluyen nuevos centros de pixeles dentro del radio de búsqueda $r$.

En la curva "normalizada" todos los puntos son divididos por $\pi r^2$, que no 
tiene ese problema. Entonces aunque K es constante en regiones, el valor de esa
funcion igual crece con $r$.

De esta forma, en cada intervalo $n$, $r_n$ es constante, y hay parabolitas tristes con forma de:

$$ K_{norm} \sim r_n - \pi r^2 $$

Por eso se ve feo:

```{r}
"testings/point_pattern_analysis/Kfunct_Far1.png" %>% here::here() %>% 
  knitr::include_graphics()
```


Y resulta que la estructura tiene diametro 5, aunque esperaba una de _radio_ 5...

```{r}
"testings/point_pattern_analysis/5px.png" %>% here::here() %>% 
  knitr::include_graphics()
```


#### Arreglar artefacto de los pixeles

```{r}
K.df <- data.frame(
  K_border = K$border,
  # K_theo = K$theo,
  r = K$r,
  K.norm.maybe = ( K$border - pi*(K$r)^2 ) / sd(K$border, na.rm = T)
)

K.df.norm <- K.df %>% group_by(K_border) %>% 
  summarise(
    K.norm.maybe = ( median(K_border) - pi*(median(r))^2 ) / sd(K$border, na.rm = T),
    r=median(r)
    )
```


```{r}
plot(x=K.df$r, y=K.df$K.norm.maybe, main="Ahi se ve el efecto choto de los pixeles (10000)")
abline(h=0)
points(x=K.df.norm$r, y=K.df.norm$K.norm.maybe, col="red", pch=2)
```

No quedo del todo bien pero ya fue. Queda para otro dia.


