---
title: "Tree classification of cells - Training dataset"
---

```{r setup}
devtools::load_all("~/Projects/Academia/Colman/gitlabs_acl/utiles", reset = T)
devtools::load_all("~/Projects/Academia/Colman/gitlabs_acl/rcell2", reset = T)
```

# Training set

* Usar k-means con un montón de clusters para generar las clasificaciones de forma semi-supervisada.

En el curso de clustering hice algo simple con kmeans:

* `clustering2020/trabajo_final/R/03_clustering.Rmd`

## Correr CellID

4 experimentos diferentes

```{r}
path <- "data/image_samples_classification/renamed/" %>% here::here()

parameters.txt <- parameters.write()

my_arguments <- 
  arguments(path = path,
            file.pattern = "(BF|YFP)_Position(\\d+)().tif", 
            parameters = parameters.txt)
```


```{r}
logs <- 
  cell2(arguments = my_arguments, 
        cell.command = "~/Software/cellID-linux/cell", 
        no_cores = 4, 
        output_coords_to_tsv = T,
        encode_cellID_in_pixels = T, 
        label_cells_in_bf = F, 
        dry = F)
```

## Cargar datos

### cell.data

```{r}
cell.data <- cell.load.alt(path,
                           fluorescence.pattern = "^([GCYRT]FP|[GCYRT]\\d{2})_Position\\d+.tif$",)
```

### boundaries

#### desde el tiff

Las del TIFF no están ordenadas... buuu!

```{r}
# cell.boundaries <- 
#   cell.load.boundaries(data.source = "out.tif", 
#                        cell.data = cell.data,
#                        blank_bg = TRUE)
```


```{r}
# p <- ggplot(cell.boundaries) +
#   geom_path(aes(x,y,group = cellID)) + facet_wrap(pos~t.frame)
# 
# plotly::ggplotly(p)
```

#### desde el TSV

```{r}
cell.boundaries <- 
  cell.load.boundaries(data.source = "masks.tsv", 
                       arguments = my_arguments)

cell.boundaries
```


```{r}
p <- cell.boundaries %>% 
  # filter(cellID == 0, pos == 1) %>% 
  group_by(pos, cellID) %>% dplyr::slice(c(1:n(), 1)) %>%
  ggplot() +
  geom_path(aes(x,y,group = cellID)) + facet_wrap(pos~t.frame)

# plotly::ggplotly(p)
```


## Calcular angulos

Las de curvatura vienen de las máscaras, ver: `curvature_tests.Rmd`

```{r}
cell.boundaries.list <- cell.boundaries %>% 
  mutate(id.cell = paste(pos, cellID, t.frame, sep = "_")) %>% 
  {split(., .$id.cell)}

cell.boundaries.list[[1]]
```

```{r}
cell.perims.list <- 
  cell.boundaries.list %>% 
  lapply(function(cell.boundary){
    # For testing:
    # cell.boundary <- cell.boundaries.list$`2_162_0`
    # cell.boundary <- cell.boundaries.list[[1]]
    
    xy <- cell.boundary[,c("x", "y")]
  
    # Check for validity in the polygon
    # The bare XY polygon may have a few invalid pixels, which do not reflect
    # terrible topology issues (the bad ones are not smoothed, and will raise an error).
    # I was goind to use the smoothed one, but it seems more reasonable to smooth the
    # polygon after removing errors.
    # is.valid.polygon <- xy.spline_nr %>%  # use smooth polygon for checking
    is.valid.polygon <- xy %>%              # use original polygon for checking
      sp::Polygon(hole = FALSE) %>%
      list %>% sp::Polygons(ID = "my_cell_boundary") %>% 
      list %>% sp::SpatialPolygons() %>% 
      rgeos::gIsValid(reason = T)
    
    # Fix it if it is bad!
    if(is.valid.polygon != "Valid Geometry"){
      warning(paste0("Invalid polygon, reason: ", is.valid.polygon,
                     ". Using rgeos::gBuffer(width=0, byid = T) to fix it."))
      
      # polysData1 <- xy.spline_nr %>%
      xy.poly.fixed <- xy %>%
        sp::Polygon(hole = FALSE) %>%
        list %>% sp::Polygons(ID = "my_cell_boundary") %>%
        list %>% sp::SpatialPolygons() %>%
        rgeos::gBuffer(width=0, byid = T)
      # 
      # # polysData2 <- xy.spline_nr %>%
      # polysData2 <- xy %>%
      #   sp::Polygon(hole = FALSE) %>%
      #   list %>% sp::Polygons(ID = "my_cell_boundary") %>% 
      #   list %>% sp::SpatialPolygons()
      
      xy <- as.data.frame(xy.poly.fixed@polygons[[1]]@Polygons[[1]]@coords)
      # xy.spline.path.len <- polysData1@polygons[[1]]@Polygons[[1]] %>% sp::LineLength()
      # xy.spline.poly.area <- polysData1@polygons[[1]]@Polygons[[1]]@area
      #   
      # plot(polysData2, main = "original")
      # plot(polysData1, main = "fixed")
      # sp::LineLength(polysData2@polygons)
      
      # xy.spline.sp <- sp::SpatialPoints(coords = xy)
      # plot(xy.spline.sp)
    }
    
    # Test plots:
    # plt <- xy.spline.poly@coords %>% as.data.frame() %>% 
    #   mutate(id = 1:n()) %>% 
    #   ggplot() + geom_point(aes(V1,V2,text=id))
    # plotly::ggplotly(plt)
    
    # Smooth using stats::spline
    # xy.spline9 <- spline.poly(xy = xy, k = 9, dof = 9)
    # xy.spline27 <- spline.poly(xy = xy, k = 9, dof = 27)
    # xy.spline_nr <- spline.poly(xy = xy, k = 9, dof = nrow(xy)/3)
    
    # Smooth using stats::smooth.spline
    # xy.spline9 <- smooth.spline.poly(xy = xy, k = 9, dof = 9)
    # xy.spline27 <- smooth.spline.poly(xy = xy, k = 9, dof = 27)
    xy.spline_nr <- smooth.spline.poly(xy = xy, k = 9, dof = nrow(xy)/3)
    
    # Create polygon
    # xy.spline9.poly <- sp::Polygon(xy.spline9, hole = FALSE)
    xy.spline.poly <- sp::Polygon(xy.spline_nr, hole = FALSE)
    
    # Get perimeter
    # xy.spline9.path.len <- sp::LineLength(xy.spline9.poly)
    xy.spline.path.len <- sp::LineLength(xy.spline.poly)
    
    # Get area
    xy.spline.poly.area <- xy.spline.poly@area
    # xy.spline.poly.area
    
    # Extimate expected perimeter from circle of equivalent area (which is always smallest):
    xy.spline.poly.perim.expected <- 2 * pi * sqrt(xy.spline.poly.area / pi)
    # xy.spline.poly.perim.expected
    
    p2p.diff <- xy.spline.path.len - xy.spline.poly.perim.expected
    p2p.ratio <- (xy.spline.path.len/xy.spline.poly.perim.expected) # - 1
    
    list(
      p2p.diff = p2p.diff,
      p2p.ratio = p2p.ratio,
      xy = xy,
      # xy.spline9 = xy.spline9,
      # xy.spline27 = xy.spline27,
      # xy.spline_nr = xy.spline_nr
      xy.spline_nr = data.frame(x = xy.spline.poly@coords[,1],
                                y = xy.spline.poly@coords[,2])[-1,],
      valid.check = is.valid.polygon
      )
  })

cell.perims.list[[1]]

sapply(cell.perims.list, function(i) i$valid.check) %>% 
  {data.frame(id.cell = names(.), valid.check = unname(.))}
```

```{r}
# cell.perims.list$`2_162_0`$xy.spline_nr %>%
# cell.perims.list$`2_162_0`$xy %>%
cell.perims.list[[1]]$xy.spline_nr %>%
# cell.perims.list[[1]]$xy %>%
  dplyr::slice(c(1:n(), 1)) %>%
  mutate(id = 1:n()) %>% 
  ggplot() +
  geom_path(aes(x,y,color=id), size = 3, lineend = "round") + 
  scale_y_reverse() +
  ggtitle("2_162_0")
```


```{r}
# cell.curvatures <- lapply(cell.perims.list, `[[`, "xy.spline_nr") %>% 
#   bind_rows(.id = "id.cell") %>% 
#   separate(id.cell, into = c("pos", "cellID", "t.frame"), convert = T)
# 
# cell.curvatures

angle.rad <- function(v1, v2){
  # https://stackoverflow.com/questions/21483999/using-atan2-to-find-angle-between-two-vectors
  # ?atan2(y, x) returns the angle between the x-axis and the vector from the origin to (x, y)
  angle = atan2(v2[2], v2[1]) - atan2(v1[2], v1[1]);
  return(angle)
}

angle.deg <- function(v1,v2) 360 * angle.rad(v1,v2) / (2*pi)

cell.perim.angles <- 
  lapply(cell.perims.list,
    function(cell.perim){
      
      xy <- cell.perim$xy
      xy.spline_nr <- cell.perim$xy.spline_nr
      
      xy.spline_nr.angles <- 
        # Para el ángulo entre puntos necesito agregar el ultimo al principio
        # Asi "cierro" el path/boundary para las cuentas
        bind_rows(xy.spline_nr[c(nrow(xy.spline_nr)-1,
                                 nrow(xy.spline_nr)),], 
                  xy.spline_nr) %>% 
        mutate(id = 1:n() - 2) %>% 
        # Calculo las componentes del vector de desplazamiento
        mutate(delta.x = x-lag(x),
              delta.y = y-lag(y)) %>% 
        # Agrego una columna con vector de direccion de referencia
        mutate(delta.x.prev = 1,
               delta.y.prev = 0) %>%
        # mutate(delta.x.prev = lag(delta.x),
        #        delta.y.prev = lag(delta.y)) %>% 
        # Calculo el angulo
        group_by(id) %>% 
        mutate(giro = angle.deg(v2=c(delta.x, delta.y),
                                v1=c(delta.x.prev, delta.y.prev))) %>% 
        # Clean up
        ungroup() %>% 
        select(-delta.x, -delta.y, -delta.x.prev, -delta.y.prev) %>% 
        # Calcular delta giro
        mutate(giro2 = c(NA, diff(giro))) %>% 
        # Saco los puntos que habia agregado al principio
        filter(id > 0) %>% 
        # Arreglo angulos mayores a 180º
        mutate(
         giro3 = case_when(
          abs(giro2) <= 180 ~ giro2,
          giro2 < 0 ~ (360 + giro2),
          giro2 > 0 ~ -(360 - giro2),
          TRUE ~ NA_real_
        )) %>% 
        # Agrego un "lead" para que cada punto corresponda con el angulo
        # entre los dos vectores que tocan punto
        # mutate(giro2 = lead(giro2)) %>% 
        mutate(giro3 = recenter.vector(giro3, 2))
      
      return(xy.spline_nr.angles)
    }
  )

cell.perim.angles[[1]]
```

Many plots!

```{r}
sample.perim.plots <- function(cell.perims.list, cell.perim.angles, cell.data, amount=10, ...){
  sample.names <- cell.perims.list %>% names() %>% sample(amount)

  lapply(sample.names, function(sample.name){
  
    cell.perim.angles.sample <- cell.perim.angles[[sample.name]] %>%
      dplyr::slice(c(1:n(), 1))
    cell.xy.sample <- cell.perims.list[[sample.name]]$xy %>%
      dplyr::slice(c(1:n(), 1))
      
    cell.perim.angles.sample %>%
      ggplot() +
      geom_path(aes(x,y), size = 3, lineend = "round", data = cell.xy.sample) +
      geom_path(aes(x,y,color=giro3), size = 3, lineend = "round") +
      scale_color_viridis_c(direction = -1) +
      ggtitle(sample.name)
  }) %>% print()
  
  r1 <- cell.data$data %>% 
    mutate(id.cell = paste(pos, cellID, t.frame, sep = "_")) %>% 
    filter(id.cell %in% sample.names) %>% 
    {.[match(sample.names, .$id.cell),]} %>%  # https://stackoverflow.com/a/11977256
    magickCell(cell.data$images, ch = "BF", annotation_params = NULL, ...) #%>% 
    # image_quantize(colorspace = 'gray') %>% magick::image_data() %>% as.integer()
  
  r2 <- cell.data$data %>% 
    mutate(id.cell = paste(pos, cellID, t.frame, sep = "_")) %>% 
    filter(id.cell %in% sample.names) %>% 
    {.[match(sample.names, .$id.cell),]} %>%  
    # https://stackoverflow.com/a/11977256
    magickCell(cell.data$images, ch = "BF.out", ...)# %>% 
    # https://stackoverflow.com/a/46933565
    # image_quantize(colorspace = 'gray') %>% magick::image_data() %>% as.integer()

  return(utiles::magick_project(r1, r2))
}

sample.perim.plots(cell.perims.list, 
                   cell.perim.angles, 
                   cell.data, 
                   equalize_images = T) %>% 
  magickForKnitr() %>% knitr::include_graphics()
```

### Perimeter based features

```{r}
cell.perim.features <- 
  bind_rows(.id = "id.cell", 
            lapply(cell.perims.list, 
                   function(cell.perim) cell.perim[c("p2p.diff", "p2p.ratio")])
            ) %>% 
  separate(id.cell, into = c("pos", "cellID", "t.frame"), convert = T)

cell.perim.features
```

```{r}
cell.angles.sd <- 
  sapply(cell.perim.angles, function(angles){
    sd(angles$giro3)
  }) %>% {
    data.frame(
      id.cell = names(.),
      angle.sd = unname(.)
    )} %>% 
  separate(id.cell, into = c("pos", "cellID", "t.frame"), convert = T)

cell.angles.sd
```

### Join features to cdata

```{r}
cdata <- cell.data$data %>% 
  left_join(cell.angles.sd) %>% 
  left_join(cell.perim.features)
```
## Elongatedness

Andy's `yeast_classification_functions.R`

```{r}
cdata <- cdata %>% 
  mutate(elongatedness=(maj.axis**2/min.axis))
```


## Variables para k-means

Las de Hu moments también, ver: `workflow_template.Rmd`

```{r}
names(cdata)

nice.vars <- c(
  'a.tot',
  'fft.stat',
  'el.p',
  'min.axis',
  # 'elongatedness'
  #'hum_1',
  #'hum_3',
  # "p2p.diff",
  "p2p.ratio",
  "angle.sd"
  )

pairs(cdata[,nice.vars])
```

Funciones para escalar los datos:

```{r}
# rcell2:::standardize_data()
# scale()
```

### K-means

```{r}
datos <- cdata %>% 
  filter(pos !=2)
```


```{r}
cl.kmeans.scale <- datos[,nice.vars] %>% scale() %>% 
  kmeans(centers = 20, nstart = 20, iter.max = 100)

datos$k <- cl.kmeans.scale$cluster
```

```{r}
lapply(unique(datos$k), function(.k){
  d <- filter(datos, k == .k)
  r1 <- magickCell(d, cell.data$images, n = 16, ch = "BF",
                   annotation_params = NULL) %>% 
    magick::image_normalize()
  r2 <- magickCell(d, cell.data$images, n = 16, ch = "BF.out")
  
  magick_project(r1, r2) %>%
    magick::image_resize(geometry = "500x500") %>% 
    magick::image_annotate(text = .k, gravity = "northeast", boxcolor = "white", 
                           size = 10) %>% 
    magickForKnitr() %>% 
    knitr::include_graphics()
})
```

```{r}
annotations <- 
  bind_rows(
    expand_grid(k=c(16,12,7,4), grupo="celula"),
    expand_grid(k=c(19), grupo="celula_chica"),
    expand_grid(k=c(18), grupo="celula_bud_y_shmoo"),
    expand_grid(k=c(1, 11), grupo="celula_grande_bud_y_clusters"),
    expand_grid(k=c(8, 3, 2), grupo="celula_bud_y_feas"),
    expand_grid(k=c(13), grupo="fantasmas_y_buds"),
    expand_grid(k=c(9), grupo="fantasma_grande"),
    expand_grid(k=c(14,5), grupo="fantasma_peque"),
    expand_grid(k=c(6), grupo="fantasma"),
    expand_grid(k=c(10,15), grupo="fantasmas_y_clusters"),
    expand_grid(k=c(20,17), grupo="chorizos")
  ) %>% 
  arrange(k)

annotations
```

```{r}
annotations.simpler <- 
  bind_rows(
    expand_grid(k=c(16,12,7,4), grupo="celula"),
    expand_grid(k=c(19),        grupo="celula"),
    expand_grid(k=c(18),        grupo="celula"),
    expand_grid(k=c(1, 11),     grupo="celula"),  # feas
    expand_grid(k=c(8, 3, 2),   grupo="celula"),
    expand_grid(k=c(13),        grupo="no_celula"),
    expand_grid(k=c(9),         grupo="no_celula"),
    expand_grid(k=c(14,5),      grupo="no_celula"),
    expand_grid(k=c(6),         grupo="no_celula"),
    expand_grid(k=c(10,15),     grupo="no_celula"),
    expand_grid(k=c(20,17),     grupo="no_celula")
  ) %>% 
  arrange(k)

annotations.simpler
```

```{r}
datos <- left_join(datos, annotations.simpler)
```


```{r}
datos %>% 
  ggplot() + geom_point(aes(x=a.tot,fft.stat,color=grupo)) +
  # ggplot() + geom_point(aes(x=a.tot,fft.stat,color=as.factor(k))) +
  theme(legend.position = "none")

datos %>% 
  ggplot() + geom_point(aes(x=a.tot,el.p,color=grupo)) +
  # ggplot() + geom_point(aes(x=a.tot,el.p,color=as.factor(k))) +
  theme(legend.position = "none")

datos %>% 
  ggplot() + geom_point(aes(x=angle.sd,el.p,color=grupo)) +
  # ggplot() + geom_point(aes(x=angle.sd,el.p,color=as.factor(k))) +
  theme(legend.position = "none")
```

```{r}
lapply(unique(datos$grupo), function(.k){
  d <- filter(datos, grupo == .k)
  r1 <- magickCell(d, cell.data$images, n = 25, ch = "BF",
                   annotation_params = NULL) %>% 
    magick::image_normalize()
  r2 <- magickCell(d, cell.data$images, n = 25, ch = "BF.out")
  
  magick_project(r1, r2) %>%
    magick::image_resize(geometry = "500x500") %>% 
    magick::image_annotate(text = .k, gravity = "northeast", boxcolor = "white", 
                           size = 10) %>% 
    magickForKnitr() %>% 
    knitr::include_graphics()
})
```

```{r}
# saveRDS(datos, "data/image_samples_classification/datos.RDS")
```


### CART

```{r}
datos <- readRDS("data/image_samples_classification/datos.RDS") %>% 
  mutate(grupo = as.factor(grupo))
```


* https://www.statmethods.net/advstats/cart.html
* https://www.r-bloggers.com/2021/04/decision-trees-in-r/

```{r}
train <- datos[,c("grupo", nice.vars)]

arbol <- rpart::rpart(grupo ~ ., data = train, method = "class")

# rpart::printcp(arbol)
# rpart::plotcp(arbol)
# summary(arbol)
```

```{r}
# plot tree
plot(arbol, uniform=TRUE, main="Classification Tree")
text(arbol, use.n=TRUE, all=TRUE, cex=.8)
```

```{r}
# prune the tree
arbol.pruned <- rpart::prune(arbol, 
                             cp=arbol$cptable[which.min(arbol$cptable[,"xerror"]),"CP"])
```


```{r}
# plot the pruned tree
par(mar = rep(2,4)) # Set the margin on all sides to 2
plot(arbol.pruned, uniform=TRUE,margin=1)
text(arbol.pruned, use.n=TRUE, all=TRUE, cex=.8)
```

```{r}
datos.pred <- 
  bind_cols(datos, data.frame(preds = predict(arbol.pruned, 
                                              newdata = datos,
                                              type = 'class')))

addmargins(table(datos.pred$grupo, datos.pred$preds, dnn = c("GT", "pred")))
```


```{r}
ggplot(datos.pred) +
  geom_point(aes(x=a.tot,y=fft.stat,color=as.factor(preds)))

ggplot(datos.pred) +
  geom_point(aes(x=a.tot,y=el.p,color=as.factor(preds)))

ggplot(datos.pred) +
  geom_point(aes(x=a.tot,y=angle.sd,color=as.factor(preds)))

ggplot(datos.pred) +
  geom_point(aes(x=fft.stat,y=p2p.ratio,color=as.factor(preds)))
```


```{r}
ggp <- 
  GGally::ggpairs(datos.pred[,c("preds", nice.vars)], 
                  mapping=ggplot2::aes(color=as.factor(preds)))
```

